臺灣高等法院臺南分院刑事判決
111年度金上訴字第29號
上  訴  人  
即  被  告  劉豐義
選任辯護人  張家豪律師
上  訴  人  
即  被  告  洪汶育
上列上訴人因詐欺等案件，不服臺灣雲林地方法院110年度訴字
第246號中華民國110年10月6日第一審判決（起訴案號：臺灣雲
林地方檢察署110年度少連偵字第23號、110年度偵字第328號、
第1892號、第2112號、第2140號、第2866號、第3172號），提起
上訴，本院判決如下：
    主  文
一、乙○○部分：
　　原判決關於乙○○所犯量刑附表編號22、23-1所處之刑及沒收
    ，編號23-2之沒收，暨定應執行刑部分均撤銷。
　　乙○○處如量刑附表編號22、23-1「撤銷改判」欄所示之刑及
    沒收。及量刑附表編號23-2「撤銷改判」欄所示之沒收。
　　其他上訴駁回（即量刑附表編號23-2原判決所處之刑部分）
    。
　　乙○○上開撤銷改判部分所處之刑與上訴駁回部分所處之刑，
    應執行有期徒刑壹年肆月。
二、甲○○部分：
　　原判決關於甲○○所犯量刑附表編號3-1、12-4、18-1、22部
    分所處之刑暨定應執行刑均撤銷。
　　甲○○處如量刑附表編號3-1、12-4、18-1、22「撤銷改判」
    欄所示之刑。
　　其他上訴駁回（即量刑附表編號3-2、4至11、12-1、12-2、
    12-3、13至17、18-2、19至21、23至24原判決所處之刑部分
    ）。
　　甲○○上開撤銷改判部分所處之刑與上訴駁回部分所處之刑，
    應執行有期徒刑壹年陸月。
    事實及理由
壹、程序事項：
一、按民國110年6月16日修正公布、同月18日施行之刑事訴訟法
    第348條規定：「上訴得對於判決之一部為之。對於判決之
    一部上訴者，其有關係之部分，視為亦已上訴。但有關係之
    部分為無罪、免訴或不受理者，不在此限。上訴得明示僅就
    判決之刑、沒收或保安處分一部為之。」次按同日修正公布
    、施行之刑事訴訟法施行法第7條之13規定：「中華民國110
    年5月31日修正通過之刑事訴訟法施行前，已繫屬於各級法
    院之案件，於施行後仍適用修正前刑事訴訟法第348條規定
    ；已終結或已繫屬於各級法院而未終結之案件，於施行後提
    起再審或非常上訴者，亦同。」查本案係於上開規定修正施
    行後之110年12月29日始繫屬於本院（本院卷第3頁），且非
    刑事訴訟法施行法第7之13條所規定仍適用修正前規定之案
    件，是本案上訴之效力及其範圍，應依現行刑事訴訟法第34
    8條規定判斷，合先敘明。
二、上訴審理範圍：
　　原審於110年10月6日以110年度訴字第246號判決判處㈠被告
    乙○○所犯附表二編號22（1罪）、23(2罪)之罪名、宣告刑及
    沒收（即起訴書附表一編號35、36、37計3罪，分別宣告有
    期徒刑1年4月、1年4月、1年3月之刑，及應沒收未扣案犯罪
    所得新臺幣〈下同〉2,000元、3,000元）。應執行有期徒刑1
    年6月。㈡被告甲○○所犯之附表二編號3至24所示罪名及宣告
    刑（即起訴書附表一編號5至39計35罪），詳如原判決附表
    二編號3至24所示之刑。應執行有期徒刑1年10月。原審判決
    後，檢察官並未提起上訴，本件上訴人即被告乙○○具狀及於
    本院審判期日，陳明僅針對原判決對其判處有罪部分之量刑
    （含定執行刑，下同）暨沒收部分上訴（本院卷第196頁）
    ，上訴人即被告甲○○具狀及於本院準備程序時，亦當庭陳明
    請求從輕量刑及緩刑宣告而上訴（本院卷第222頁），且依
    被告2人上訴之意旨均為承認犯罪，惟認原審量刑過重而上
    訴；對於原判決認定之犯罪事實及罪名均不爭執（本院卷第
    223、521頁）。依據前述規定，被告乙○○顯僅就原審判決對
    其判處有罪部分之量刑及沒收提起上訴，被告甲○○僅就原審
    判決對其判處有罪部分之量刑提起上訴，至於原判決關於被
    告2人其他部分（含原判決關於認定被告2人之犯罪事實、罪
    名等部分），均不予爭執，而該被告乙○○所犯各罪量刑及沒
    收部分、被告甲○○所犯各罪量刑部分與原判決其他部分可以
    分離審查，本院爰僅就原審判決對被告被告乙○○所犯各罪量
    刑及沒收部分、被告甲○○所犯各罪量刑部分妥適與否進行審
    理。
三、經本院審理結果，因上訴人即被告乙○○、甲○○表示僅分就原
    審判決關於其等有罪之各罪量刑及沒收，或僅就所犯各罪量
    刑部分部分提起上訴，業如前述，故本案關於被告乙○○、甲○○所犯之罪犯罪事實、證據及論罪部分之認定，均如第一審
    判決書所記載（如附件）。　　
貳、上訴論斷之理由：
一、被告上訴意旨：　　
　㈠被告乙○○上訴主張：⒈本件3罪我都認罪，但我爭執原審量刑
    部分，我有與辰○○和解，我需要賠償她5萬元。丁○○、寅○○
    二位尚未談和解，因為原審時她們沒有出庭，也沒有對我提
    起附民訴訟。我想要與其餘被害人和解，希望法院可以對我
    輕判。⒉本件我仍要上訴，因為如果入監我無法賠償被害人
    金錢，希望可以給我緩刑機會等語。其辯護人則以被告乙○○
    自高職畢業後，便開始投入職場工作，現因受疫情影響每月
    薪水微薄，僅3萬元左右，但被告乙○○仍是每天努力認真工
    作，減輕家庭經濟負擔。現卻因一時誤交損友而失慮致罹刑
    章，使被告乙○○之家人也為此事，經常疲於奔波，被告乙○○
    看在眼裡感到相當不捨，更令被告乙○○為己之犯行，感到懊
    惱不已，悔不當初。本件被告乙○○雖為警查獲詐欺犯行後，
    惟被告乙○○犯後始終坦認犯行，從未卸責，並深切反省己身
    所為，於偵查中全數坦承犯行詐欺等罪嫌，節約司法資源，
    並坦承及交代詐騙過程及參與共犯所犯情節，且經偵查自白
    在案，衡酌被告乙○○本次詐欺行為尚為初犯，參與犯罪程度
    相當輕微（犯罪期間僅為期2週），且主要犯行只有幫忙提
    領款項，所獲得報酬更是只有5,000元，是被告乙○○本次詐
    欺之情節非鉅。綜上，懇請鈞院審酌被告乙○○犯罪之動機、
    目的、手段、及被告乙○○過往之人生歷程中，只曾因酒駕遭
    臺灣雲林地方法院判處3個月有期徒刑之外而無其他前科，
    足見其素行尚屬良好，且目前已與本案部分被害人辰○○達成
    和解，並依約定如期給付匯款，請鈞院從輕量刑，以免有情
    輕法重之嫌。再請鈞院審酌被告乙○○以積極態度與本案被害
    人達成和解，目前因雙親經濟收入甚薄，故家中之經濟來源
    均須依賴被告乙○○資助，如令被告乙○○受刑之執行恐有造成
    其家庭生活困境之虞，懇請准以本案所宣告之刑暫以不執行
    為適當，併予緩刑之宣告，以勵自新等語，為被告乙○○辯護
    。
　㈡被告甲○○上訴主張：⒈被告甲○○本案參與犯罪之原因，係因與
    共犯張崇𧘻為男女朋友關係，在被告甲○○與張崇𧘻相處時，
    張崇𧘻會要求被告幫忙注意訊息，並經張崇𧘻指示輸入手機
    及回訊息，因而涉犯本案，被告甲○○涉案情節及主觀惡性均
    屬輕微，客觀上當屬情堪憫恕，原審量處被告甲○○應執行有
    期徒刑1年10月，未再依刑法第59條減輕其刑，量刑當有過
    重，適用法律亦有過苛。⒉被告甲○○現年20歲涉世未深，年
    紀尚輕，亦有意願與被害人商談和解。原審判決當有過重，
    有違比例原則，故懇請從輕量刑，並給予被告甲○○一個改過
    自新的機會。⒊被告甲○○全部認罪，希望可以給予緩刑機會
    等語。
二、量刑部分之審酌：
　㈠關於洗錢防制法第16條第2項、組織犯罪防制條例第8條第1項
    後段減刑事由：
　　按洗錢防制法第16條第2項規定，犯前2條之罪，在偵查或審
    判中自白者，減輕其刑。又組織犯罪防制條例第8條第1項後
    段規定，犯第3條之罪，偵查及審判中均自白者，減輕其刑
    。查被告乙○○針對附表一編號35至37；被告甲○○針對附表一
    編號5至39所示洗錢既遂、未遂犯行，以及被告2人上開之參
    與犯罪組織犯行，其等於偵查及原審審判中均自白不諱，是
    其本案所犯參與犯罪組織、洗錢罪部分，依組織犯罪防制條
    例第8條第1項後段、洗錢防制法第16條第2項規定，原均應
    減輕其刑，惟依本案論罪說明，被告2人本案各次犯行，均
    係從一重論以三人以上共同詐欺取財罪，是就其前述想像競
    合輕罪減刑部分，即無庸各依前揭規定減輕其刑，但原審於
    依照刑法第57條規定量刑時，均將列入審酌。再者，未遂犯
    之處罰，以有特別規定者為限，並得按既遂犯之刑減輕之，
    刑法第25條第2項定有明文。本案被告甲○○針對附表一編號7
    所示洗錢未遂犯行，依刑法第25條第2項規定，原得減輕其
    刑，惟被告甲○○上開犯行，係從一重論以三人以上共同詐欺
    取財罪，是就其前述想像競合輕罪減刑部分，即無庸依前揭
    規定減輕其刑，且原審於量刑時，已予以列入考量，併予指
    明，均無違誤。
　㈡本案無適用刑法第59條規定之說明：
　　被告甲○○尚請求依其參與犯罪情狀，涉案情節及主觀惡性均
    屬輕微，客觀上當屬情堪憫恕，請求依刑法第59條規定減輕
    其刑等語。惟按刑法第59條規定犯罪之情狀顯可憫恕，認科
    以最低度刑仍嫌過重者，得酌量減輕其刑，此雖為法院依法
    得行使裁量之事項，然非漫無限制，必須犯罪另有特殊之原
    因、環境與情狀，在客觀上足以引起一般之同情而顯可憫恕
    ，認為即予宣告法定低度刑期，猶嫌過重者，始有其適用。
    是以，為此項裁量減輕其刑時，必須就被告全部犯罪情狀予
    以審酌，在客觀上是否有足以引起社會上一般人之同情，而
    可憫恕之情形，始謂適法。近年來詐欺犯罪類型層出不窮，
    造成甚多被害人鉅額損失，且因具有集團性及反覆性之犯罪
    特徵，對於社會治安之危害甚鉅。查被告甲○○明知其男友即
    同案被告張崇𧘻擔任詐欺集團車手，竟負責瀏覽「呱呱呱誒
    」工作機之群組訊息，轉知同案被告張崇𧘻工作事項，或代
    同案被告張崇𧘻回覆詐欺集團成員微信群組訊息，並清點提
    領之金額，所為係共同圖以詐取財物方式牟取不法利益、隱
    匿犯罪金流，且致本案為數甚多之被害人受有財物損失，可
    非難性高，此等犯罪情狀，在客觀上實難認有何足以引起一
    般同情而顯可憫恕，或科以最低度刑仍嫌過重之情形，故本
    院綜合各情，認被告甲○○所犯上開各罪，尚無情輕法重，顯
    可憫恕之情狀，自無適用刑法第59條規定酌減其刑之餘地。
　㈢至於原審就有關組織犯罪防制條例第3條第3項適用之說明：
    組織犯罪防制條例第3條第3項規定：「犯第1項之罪者，應
    於刑之執行前，令入勞動場所，強制工作，其期間為3年。
    」，惟該條項規定業經司法院釋字第812號解釋於110年12月
    10日以其違反憲法比例原則及憲法明顯區隔原則之要求，與
    憲法第8條保障人身自由之意旨不符，應自釋字第812號解釋
    公布之日起失其效力，準此，本案被告乙○○、甲○○所犯組織
    犯罪防制條例第3條第1項後段之參與犯罪組織罪，已無依同
    條第3項規定宣告刑前強制工作之餘地，原審雖依上開解釋
    前條例第3條第3項規定，綜合考量被告2人本案犯行所表現
    之危險性及對其等未來之期待性，難認有再予宣告強制工作
    此機構性保安處分以預防矯治其等社會危險性之必要，裁量
    均不宣告強制工作，未及參酌大法官會議解釋文之意旨，但
    結論相同，故不構成撤銷的原因，仍應予維持，併予敘明。
三、撤銷改判部分【關於被告乙○○所犯量刑附表編號22（即起訴
    書附表一編號35）、23-1（即起訴書附表一編號36）所處之
    刑及沒收、編號23-2（即起訴書附表一編號37）之沒收；被
    告甲○○所犯量刑附表編號3-1（即起訴書附表一編號5）、12
    -4（即起訴書附表一編號21）、18-1（即起訴書附表一編號
    28）、22（即起訴書附表一編號35）所處之刑】
　㈠原審有關被告乙○○所犯量刑附表編號22、23-1所犯之罪，予
    以科刑及諭知沒收，及就編號23-2所犯之罪諭知沒收部分；
    就被告甲○○量刑附表編號3-1、12-4、18-1、22所犯之4罪，
    予以科刑，固非無見，惟查：
　⒈刑事審判之量刑，在於實現刑罰權之分配的正義，故法院對
    科刑判決之被告量刑，應符合罪刑相當原則，使罰當其罪，
    以契合人民之法律感情，此所以刑法第57條明定科刑時應審
    酌一切情狀，尤應注意該條所列各款情形，以為科刑輕重之
    標準；犯罪所生之危險或損害、行為人犯罪後之態度，為刑
    法第57條第1 項第9 款、第10款所定量刑審酌事項之一，是
    行為人犯後悔悟之程度，是否力謀恢復原狀或與被害人達成
    和解，及其後是否能確實履行和解條件，以彌補被害人之損
    害，均攸關於法院判決量刑之審酌。
　⒉查被告乙○○⑴於111年3月16日已與量刑附表編號22（即附表一
    編號35）告訴人辰○○於原審民事庭達成和解，願賠償辰○○5
    萬元之金額，且已分期給付2萬元，並承諾其餘部分會每月
    給付5,000元，此有原審110年度虎簡字第269號和解筆錄1份
    、本院公務電話紀錄1份可參（本院卷第343至344、499頁）
    ，⑵於111年5月16日已與量刑附表編號23-1（即附表一編號3
    6）告訴人丁○○經達成和解，願賠償丁○○3萬7,800元之金額
    ，約定自111年6月5日起至112年11月30日止，分期每月給付
    2,100元，已於6月5日給付首期2,100元，並承諾其餘部分會
    每月給付，此有被告提出和解書、本院公務電話紀錄各1份
    可參（本院卷第581至583、589頁），足見被告乙○○此部分
    （量刑附表編號22、23-1）犯行其關於犯後態度之量刑基礎
    已有變更；又被告乙○○上開賠償所給付之部分金額2萬元、2
    ,100元，已超過該次被告所取得犯罪所得2,000、1,500元，
    若再予沒收該次犯罪所得，容有過苛之虞；原審就此部分均
    未及審酌，容有未合。被告乙○○上訴就原審判決此部分有罪
    部分請求從輕量處其刑，為有理由，自應由本院將原判決關
    於被告乙○○量刑附表編號22、23-1部分所處之刑、沒收，及
    編號23-2部分之沒收，暨定應執行刑部分均撤銷改判。
　⒊查被告甲○○於111年3月16日已與所犯量刑附表編號3-1（即起
    訴書附表一編號5）告訴人甲○○、編號12-4（即起訴書附表
    一編號21）告訴人Ｆ○○、編號18-1（即起訴書附表一編號28
    ）告訴人宙○○、編號22（即起訴書附表一編號35）告訴人辰
    ○○於原審民事庭達成和解，願賠償⑴告訴人甲○○24,995元之
    金額（自111年4月1日起至111年8月31日止，每月為一期，
    每期於每月20日前給付，第一期至第四期各給付5,000元，
    第五期給付4,995元）、⑵告訴人Ｆ○○7,993元之金額（於111
    年4月20日前給付）、⑶告訴人宙○○45,130元之金額（自111
    年4月1日起至111年12月31日止，每月為一期，每期於每月2
    0日給付，第一期至第八期各給付5,000元，第九期給付5,13
    0元）、⑷告訴人辰○○5萬元之金額（自111年3月1日起至111
    年12月31日止，每月為一期，每期於每月30日前給付5,000
    元），此有原審110年度虎簡字第269號和解筆錄4份可參（
    本院卷第337至345頁），且對告訴人辰○○部分業已賠償10,0
    00元之金額，及對告訴人甲○○、宙○○、Ｆ○○均已履行分期賠
    償部分金額，有本院公務電話紀錄2紙在卷（本院卷第499、
    587至588頁），足見被告甲○○此部分（量刑附表編號3-1、1
    2-4、18-1、22所犯之附表一編號5、21、28、35計4罪）犯
    行其關於犯後態度之量刑基礎已有變更；原審就此部分均未
    及審酌，容有未合。被告甲○○上訴就原審判決此部分有罪部
    分請求從輕量處其刑，為有理由，自應由本院將原判決關於
    被告甲○○量刑附表編號3-1、12-4、18-1、22部分等所處之
    刑暨定應執行刑部分均撤銷改判。
　㈡爰以行為人之責任為基礎，並審酌近年來詐欺案件頻傳，行
    騙手段亦日趨集團化、態樣繁多且分工細膩，經常造成廣大
    民眾甚不乏知識份子受騙，而被告乙○○、甲○○正值青壯之年
    ，竟不思正途賺取錢財，貪圖加入詐欺集團可分得之報酬，
    率爾參與犯罪組織為詐欺、洗錢等分工，分就參與所犯之被
    害人受有財產損害，復使不法份子得以隱匿真實身分及犯罪
    所得之去向，減少遭查獲之風險，考量渠等各次犯行參與犯
    罪程度、告訴人所受之財產損失金額；另審酌被告乙○○、甲○○犯後坦承犯行，核與洗錢防制法第16條第2項自白減刑要
    件相符，而得為量刑上有利之考量因子，兼衡其等於本院自
    陳之智識程度、職業，家庭經濟狀況等一切情狀：
　⒈就被告乙○○所犯量刑附表編號22、23-1部分犯行，量處如乙○○部分之主文第2項（即量刑附表編號22、23-1「撤銷改判」
    欄所示）之刑。
　⒉就被告甲○○所犯量刑附表編號3-1、12-4、18-1、22部分犯行
    ，各量處如甲○○部分之主文第2項（即量刑附表編號3-1、12
    -4、18-1、22「撤銷改判」欄所示）之刑。
　㈢另就被告乙○○所犯量刑附表編號22、23-1、23-2部分犯行沒
    收部分：
　⒈扣案之如附表三編號54所示之Iphone牌行動電話（IMEI：000
    000000000000）1 支，被告乙○○陳述：是被告張崇𧘻給我使
    用，是本案的工作機，與本案有關等語(原審卷二第211頁)
    ，是上開行動電話為被告乙○○實際使用，且與本案量刑附表
    編號22、23-1、23-2有關，應依刑法第38條第2項前段規定
    宣告沒收之。至於扣案如附表三編號20、22至23、56、59所
    示之物，被告乙○○供稱：均是我所有，與本案無關等語(原
    審卷二第268至269頁)，而卷內亦無證據證明上開物品為本
    件被告乙○○犯罪所用之物、犯罪預備之物或犯罪所生之物，
    故均不予宣告沒收。
　⒉被告乙○○就量刑附表編號22犯行所取得犯罪所得為2,000元，
    就編號23-1、23-2犯行所取得犯罪所得合計為3,000元，已
    據被告乙○○於原審審理時供明：針對附表一編號35部分，我
    的報酬是2,000元；附表一編號36、37部分，我的報酬是3,0
    00元，均是被告張崇𧘻拿給我的等節(原審卷二第268頁)，
    故依被告乙○○所述，量刑附表編號23-1、23-2（即起訴書附
    表一編號36、37）2次犯行之犯罪所得應各為1,500元（計算
    式3000÷2＝1500），上開報酬乃被告乙○○所犯各罪之犯罪所
    得，本應諭知沒收，然承前所述，被告乙○○於⑴本院審理期
    間業與量刑附表編號22之告訴人辰○○達成和解，被告乙○○業
    已給付部分金額即現金2萬元與辰○○，此已超出被告乙○○就
    此次犯行之犯罪所得2,000元甚多、⑵本院審理期間業與量刑
    附表編號23-1之告訴人丁○○達成和解，被告乙○○業已給付部
    分金額即現金2,100元與丁○○，此已超出被告乙○○就此次犯
    行之犯罪所得1,500元。本院考量被告乙○○既已支付超出其
    上述2次犯行所獲報酬之金額以賠償告訴人辰○○、丁○○所受
    之損失，且尚有雙方簽立和解筆錄猶待持續按月履行，應認
    被告乙○○已無法保有該次犯行犯罪所得，當足達沒收制度剝
    奪行為人犯罪不法所得之立法目的，若仍再宣告沒收或追徵
    其所獲報酬2,000、1,500元，將形同對被告乙○○重複剝奪犯
    罪利得，容有過苛之虞，爰依刑法第38條之2第2項規定，不
    另予宣告沒收或追徵。至量刑附表編號23-2犯行應沒收之未
    扣案犯罪所得為1,500元，業如前述，此部分之沒收亦應撤
    銷改判，依刑法第38條之1 第1 項前段、第3項規定宣告沒
    收，於全部或一部不能沒收或不宜執行沒收時，追徵其價額
    。
四、上訴駁回部分【即被告乙○○量刑附表編號23-2（即起訴書附
    表一編號37）所處之刑；被告甲○○量刑附表編號3-2（即起
    訴書附表一編號6）、4至11、12-1、12-2、12-3、13至17、
    18-2（即起訴書附表一編號29）、19至21、23至24所處之刑
    部分】：
　㈠原判決以被告乙○○量刑附表編號23-2；被告甲○○量刑附表編
    號3-2、4至11、12-1、12-2、12-3、13至17、18-2、19至21
    、23至24等部分犯行，均罪證明確，因予適用組織犯罪防制
    條例第3條第1項後段，洗錢防制法第2條第2款、第14條第1
    項、第2項，刑法第11條前段、第28條、第339條之4第1項第
    2款、第55條前段之規定，並審酌現今詐欺集團橫行社會，
    對於社會治安造成極大之負面影響，而詐欺集團利用人性之
    弱點，對失去警覺心之被害人、告訴人施以煽惑不實之言語
    ，使其等將積蓄依詐欺集團成員之指示匯入人頭帳戶，而被
    害人、告訴人之財產自落入詐欺集團手中後，又因詐欺集團
    之分工細膩，難以追查資金流向，經常求償無門、損失慘重
    ，處境堪憐。而被告2人均正值青壯，不思循正途獲取財物
    ，貪圖一己不法私利，參與詐欺集團，其中本件被告乙○○擔
    任車手，而被告甲○○則負責瀏覽「呱呱呱誒」工作機之群組
    訊息，轉知同案被告張崇𧘻工作事項，或代同案被告張崇𧘻
    回覆詐欺集團成員微信群組訊息，並清點提領之金額(其中
    起訴書附表一編號7部分，同案被告張崇𧘻未及將詐欺贓款
    自人頭帳戶中領出)。此外，被告乙○○亦獲有報酬，且被告2
    人除前述本院撤銷改判部分之告訴人和解、賠償其全部或部
    分損失外，對於其餘告訴人迄今均尚未賠償渠等所受之損害
    ，所為實屬不該。又本案詐欺集團，乃經過縝密計畫所進行
    之預謀犯罪，本質上雖為詐欺取財之犯罪，但依其人員、組
    織之規模、所造成之損害及範圍，非一般性之詐欺個案可比
    ，犯罪之惡性與危害社會安全甚鉅，自均不宜輕縱。惟念及
    被告2人均坦認犯行，犯後態度尚佳，且被告2人於本案詐欺
    集團中，並非居於首謀角色，參與程度無法與首謀等同視之
    ，又被告2人犯後積極配合警方追查本案詐欺集團其餘成員
    。再者，卷內亦無證據證明被告甲○○受有報酬。而被告乙○○
    除前述撤銷改判之起訴書附表一編號35、36犯行外，僅參與
    起訴書附表一編號37部分犯行，時間較為短暫，整體犯罪情
    節較為輕微。原審並兼衡：⑴被告乙○○自陳高職肄業之教育
    程度；未婚，無子女；目前獨居；現從事務農工作，收入不
    穩定、⑵被告甲○○自陳國中畢業之教育程度；離婚，育有1名
    未成年子女，由前夫照顧；被告甲○○目前獨自居住在臺中；
    現從事檳榔攤工作，每月收入約27,000元之家庭經濟及生活
    狀況；及審酌被告2人之素行，此有臺灣高等法院被告前案
    紀錄表附卷可查，以及酌以檢察官、辯護人、到庭之告訴人
    、告訴代理人對被告刑度之意見(原審卷二第229、365頁)等
    一切情狀，分別就被告乙○○所犯量刑附表編號23-2（即起訴
    書附表一編號37）量處如上述編號之原判決「罪名、宣告刑
    及沒收」欄所示有期徒刑1年3月之刑。就被告甲○○所犯量刑
    附表編號3-2、4至11、12-1、12-2、12-3、13至17、18-2、
    19至21、23至24等部分所犯量處如上述編號之原判決「罪名
    、宣告刑及沒收」欄所示之刑。
　㈡本院審核原審判決對認定被告乙○○上開量刑附表編號23-2；
    被告甲○○量刑附表編號3-2、4至11、12-1、12-2、12-3、13
    至17、18-2、19至21、23至24等所犯部分犯行犯罪之事實均
    已詳為調查審酌，並說明所憑之證據及理由，認事用法俱無
    不合。又按量刑輕重，係屬事實審法院得依職權裁量之事項
    ，苟以行為人之責任為基礎，斟酌刑法第57條各款所列情狀
    而未逾越法定刑度，即不得遽指為違法。又按刑法第57條之
    規定，係針對個別犯罪為科刑裁量時，明定科刑基礎及尤應
    注意之科刑裁量事項，屬宣告刑之酌定。又裁量權之行使，
    屬實體法上賦予法院依個案裁量之職權，如所為裁量未逾法
    定刑範圍，且無違背制度目的、公平正義或濫用裁量權情形
    ，即無違法可言（最高法院106年度台抗字第25號刑事裁定
    意旨參照）。原審就被告乙○○、甲○○所犯上開之各罪所量處
    之刑度，既未逾越法定刑度，又未濫用自由裁量之權限，核
    無不當或違法之情，亦屬允當。被告2人上訴意旨認原判決
    此部分各罪量刑仍希冀輕判等節，為無理由。
　㈣至於被告2人請求給予緩刑宣告之機會部分，惟按得為緩刑之
    宣告，須以未曾受有期徒刑以上刑之宣告，或前受有期徒刑
    以上刑之宣告執行完畢或赦免後，5年以內未曾受有期徒刑
    以上刑之宣告為要件，此觀刑法第74條第1項第1款、第2款
    得宣告緩刑之規定自明。惟被告乙○○另犯酒駕公共危險案件
    ，經原審法院於110年9月22日以110年度虎交簡字第165號判
    處有期徒刑3月確定，於111年2月22日易科罰金執行完畢在
    案，有前述臺灣高等法院被告前案紀錄表在卷可參，是被告
    乙○○並不符合上述緩刑之要件。至被告甲○○部分，其另犯贓
    物、詐欺得利等案，業經臺灣臺中地方法院於111年3月30日
    以111年度簡字第74號判處應執行有期徒刑3月確定，有其前
    述臺灣高等法院被告前案紀錄表在卷可佐，且被告甲○○迄至
    本院審理終結，除與前述撤銷改判部分之告訴人和解外，其
    餘所犯部分均未與該各罪告訴人商談和解，從而，被告乙○○
    、甲○○2人請求併為緩刑諭知，均為無理由，應予駁回。
五、被告乙○○、甲○○上開撤銷改判部分與上訴駁回部分所處之刑
    ，合併定應執行刑之說明：
　  按數罪併罰，分別宣告多數有期徒刑者，於各刑中之最長期
    以上，各刑合併之刑期以下，定其刑期，但不得逾30年，刑
    法第51條第5款定有明文。又數罪併罰定應執行刑，係出於
    刑罰經濟與責罰相當之考量，並非予以犯罪行為人或受刑人
    不當之利益，為一種特別的量刑過程，相較於刑法第57條所
    定科刑時應審酌之事項係對一般犯罪行為之裁量，定應執行
    刑之宣告，乃對犯罪行為人本身及所犯各罪之總檢視，除應
    考量行為人所犯數罪反應出之人格特性，並應權衡審酌行為
    人之責任與整體刑法目的及相關刑事政策，在量刑權之法律
    拘束性原則下，依刑法第51條第5款之規定，採限制加重原
    則，以宣告各刑中之最長期為下限，各刑合併之刑期為上限
    ，但最長不得逾30年，資為量刑自由裁量權之外部界限，並
    應受法秩序理念規範之比例原則、平等原則、責罰相當原則
    、重複評價禁止原則等自由裁量權之內部抽象價值要求界限
    之支配，以使輕重得宜，罰當其責，俾符合法律授與裁量權
    之目的，兼顧刑罰衡平原則。本案㈠被告乙○○前述撤銷改判
    （量刑附表編號22、23-1）部分與上訴駁回（量刑附表編號
    23-2）部分；被告甲○○撤銷改判（量刑附表編號3-1、12-4
    、18-1、22）部分與上訴駁回（量刑附表編號3-2、4至11、
    12-1、12-2、12-3、13至17、18-2、19至21、23至24）部分
    犯行，衡酌渠2人所犯本案各次加重詐欺取財、洗錢行為，
    每次犯罪手法類似，期間接近，且被害人遭騙而受侵害的法
    益，復同為財產法益，如以實質累加方式定應執行刑，則處
    罰之刑度顯將超過其行為之不法內涵，違反罪責原則，及考
    量因生命有限，刑罰對被告造成之痛苦程度，係隨刑度增加
    而生加乘效果，非以等比方式增加，是以隨罪數增加遞減刑
    罰方式，當足以評價被告行為不法性之法理（即多數犯罪責
    任遞減原則），分別就被告乙○○所犯各罪，定其應執行刑如
    主文乙○○部分之第4項所示；就被告甲○○所犯各罪，定其應
    執行刑如主文甲○○部分之第4項所示，本院既係就被告2人合
    於數罪併罰之數罪重定其應執行刑，則原審就被告2人所定
    之應執行刑，當然失其效力，併此指明。
六、被告甲○○經合法傳喚，無正當理由不到庭，爰不待其陳述，
    逕行判決。
據上論斷，應依刑事訴訟法第368條、第369條第1項前段、第364
條、第299條第1項前段、第371條（僅引用程序法條），判決如
主文。
本案經檢察官黃立宇提起公訴，檢察官周文祥到庭執行職務。
中　　華　　民　　國　　111 　年　　6 　　月　　15　　日
                  刑事第二庭    審判長法  官  陳珍如
                                      法  官  包梅真
                                      法  官  黃裕堯
以上正本證明與原本無異。
如不服本判決應於收受送達後20日內向本院提出上訴書狀，其未
敘述上訴理由者，並得於提起上訴後20日內向本院補提理由書（
均須按他造當事人之人數附繕本）「切勿逕送上級法院」。
　　　　　　　　　　　　　　　　　　　書記官  蔡孟芬
中　　華　　民　　國　　111 　年　　6 　　月　　15　　日

附錄本案論罪科刑法條全文
中華民國刑法第339條之4
犯第三百三十九條詐欺罪而有下列情形之一者，處一年以上七年
以下有期徒刑，得併科一百萬元以下罰金：
一、冒用政府機關或公務員名義犯之。
二、三人以上共同犯之。
三、以廣播電視、電子通訊、網際網路或其他媒體等傳播工具，
    對公眾散布而犯之。
前項之未遂犯罰之。

組織犯罪防制條例第3條
發起、主持、操縱或指揮犯罪組織者，處三年以上十年以下有期
徒刑，得併科新臺幣一億元以下罰金；參與者，處六月以上五年
以下有期徒刑，得併科新臺幣一千萬元以下罰金。但參與情節輕
微者，得減輕或免除其刑。
具公務員或經選舉產生之公職人員之身分，犯前項之罪者，加重
其刑至二分之一。
犯第一項之罪者，應於刑之執行前，令入勞動場所，強制工作，
其期間為三年。
前項之強制工作，準用刑法第九十條第二項但書、第三項及第九
十八條第二項、第三項規定。
以言語、舉動、文字或其他方法，明示或暗示其為犯罪組織之成
員，或與犯罪組織或其成員有關聯，而要求他人為下列行為之一
者，處三年以下有期徒刑，得併科新臺幣三百萬元以下罰金：
一、出售財產、商業組織之出資或股份或放棄經營權。
二、配合辦理都市更新重建之處理程序。
三、購買商品或支付勞務報酬。
四、履行債務或接受債務協商之內容。
前項犯罪組織，不以現存者為必要。
以第五項之行為，使人行無義務之事或妨害其行使權利者，亦同
。
第五項、第七項之未遂犯罰之。

洗錢防制法第14條
有第二條各款所列洗錢行為者，處七年以下有期徒刑，併科新臺
幣五百萬元以下罰金。
前項之未遂犯罰之。
前二項情形，不得科以超過其特定犯罪所定最重本刑之刑。
量刑附表（原判決附表二）：
編號 犯罪事實及被害人 經起訴之被告 原判決附表二諭知罪名、宣告刑及沒收（關於被告甲○○、乙○○部分） 撤銷改判 1 附表一 編號1、2 與上訴審理無關（僅同案被告張崇𧘻所犯）   2 附表一 編號3、4    3-1 附表一 編號5 （甲○○）  張崇𧘻 甲○○ 【甲○○】犯三人以上共同詐欺取財罪，共貳罪，各處有期徒刑壹年貳月。 附表一編號5（甲○○）部分： 甲○○犯三人以上共同詐欺取財罪，處有期徒刑壹年壹月。 3-2 附表一 編號6 （辛○○）   無（附表一編號6部分） 4 附表一 編號7 （Ｂ○○） 張崇𧘻 甲○○ 【甲○○】犯三人以上共同詐欺取財罪，處有期徒刑壹年壹月。 無 5 附表一 編號8 （Ｄ○○） 編號9 （Ａ○○） 張崇𧘻 甲○○ 【甲○○】犯三人以上共同詐欺取財罪，共貳罪，各處有期徒刑壹年貳月。 無 6 附表一 編號10 （丑○○） 編號11 （庚○○） 張崇𧘻 甲○○ 【甲○○】犯三人以上共同詐欺取財罪，共貳罪，各處有期徒刑壹年壹月。 無 7 附表一 編號12 （子○○） 張崇𧘻 甲○○ 【甲○○】犯三人以上共同詐欺取財罪，處有期徒刑壹年貳月。 無 8 附表一 編號13 （巳○○） 編號14 （亥○○） 張崇𧘻 甲○○ 【甲○○】犯三人以上共同詐欺取財罪，共貳罪，各處有期徒刑壹年貳月。 無 9 附表一 編號15 （壬○○） 張崇𧘻 甲○○ 【甲○○】犯三人以上共同詐欺取財罪，處有期徒刑壹年貳月。 無 10 附表一 編號16 （Ｅ○○） 張崇𧘻 甲○○ 【甲○○】犯三人以上共同詐欺取財罪，處有期徒刑壹年貳月。 無 11 附表一 編號17 （戌○○） 張崇𧘻 甲○○ 【甲○○】犯三人以上共同詐欺取財罪，處有期徒刑壹年貳月。 無 12-1 附表一 編號18 （癸○）  張崇𧘻 甲○○ 【甲○○】犯三人以上共同詐欺取財罪，共肆罪，各處有期徒刑壹年貳月。 無（附表一編號18、19、20、部分） 12-2 編號19 （郭紅豔）    12-3 編號20 （地○○）    12-4 編號21 （Ｆ○○）   附表一編號21（Ｆ○○）部分： 甲○○犯三人以上共同詐欺取財罪，處有期徒刑壹年壹月。 13 附表一 編號22 （己○○） 張崇𧘻 甲○○ 【甲○○】犯三人以上共同詐欺取財罪，處有期徒刑壹年參月。 無 14 附表一 編號23 （未○○） 編號24 （Ｉ○○） 張崇𧘻 甲○○ 【甲○○】犯三人以上共同詐欺取財罪，共貳罪，各處有期徒刑壹年貳月。 無 15 附表一 編號25 （Ｃ○○） 張崇𧘻 甲○○ 【甲○○】犯三人以上共同詐欺取財罪，處有期徒刑壹年貳月。 無 16 附表一 編號26 （乙○○） 張崇𧘻 甲○○ 【甲○○】犯三人以上共同詐欺取財罪，處有期徒刑壹年貳月 無 17 附表一 編號27 （戊○○） 張崇𧘻 甲○○ 【甲○○】犯三人以上共同詐欺取財罪，處有期徒刑壹年貳月 無 18-1 附表一 編號28 （宙○○） 張崇𧘻 甲○○ 【甲○○】犯三人以上共同詐欺取財罪，共貳罪，各處有期徒刑壹年貳月。 附表一編號28（宙○○）部分： 甲○○犯三人以上共同詐欺取財罪，處有期徒刑壹年壹月。 18-2 編號29 （申○○）   無（附表一編號29部分） 19 附表一 編號30 （卯○○） 張崇𧘻 甲○○ 【甲○○】犯三人以上共同詐欺取財罪，處有期徒刑壹年肆月。 無 20 附表一 編號31 （玄○○） 編號32 （黃○○） 編號33 （酉○○） 張崇𧘻 甲○○ 【甲○○】犯三人以上共同詐欺取財罪，處有期徒刑壹年貳月。又犯三人以上共同詐欺取財罪，處有期徒刑壹年貳月。又犯三人以上共同詐欺取財罪，處有期徒刑壹年參月。 無 21 附表一 編號34 （劉家琦） 張崇𧘻 甲○○ 【甲○○】犯三人以上共同詐欺取財罪，處有期徒刑壹年貳月。 無 22 附表一 編號35 （辰○○） 張崇𧘻 乙○○ 甲○○ 【乙○○】犯三人以上共同詐欺取財罪，處有期徒刑壹年肆月。扣案如附表三編號54所示之物沒收之。未扣案之犯罪所得新臺幣貳仟元沒收之，於全部或一部不能沒收或不宜執行沒收時，追徵其價額。 【甲○○】犯三人以上共同詐欺取財罪，處有期徒刑壹年參月。 乙○○犯三人以上共同詐欺取財罪，處有期徒刑壹年參月。扣案如原判決附表三編號54所示之物沒收之。  甲○○犯三人以上共同詐欺取財罪，處有期徒刑壹年貳月。 23-1 附表一 編號36 （丁○○）  ⑴ 附表一編號36、37（2罪）： 張崇𧘻 乙○○ 甲○○  【乙○○】犯三人以上共同詐欺取財罪，處有期徒刑壹年肆月。又犯三人以上共同詐欺取財罪，處有期徒刑壹年參月。 扣案如附表三編號54所示之物沒收之。未扣案之犯罪所得共新臺幣參仟元沒收之，於全部或一部不能沒收或不宜執行沒收時，追徵其價額。 【甲○○】犯三人以上共同詐欺取財罪，處有期徒刑壹年參月。又犯三人以上共同詐欺取財罪，處有期徒刑壹年貳月。又犯三人以上共同詐欺取財罪，處有期徒刑壹年貳月。 乙○○犯三人以上共同詐欺取財罪，處有期徒刑壹年參月。扣案如原判決附表三編號54所示之物沒收之。 （甲○○部分無撤銷改判） 23-2 編號37 （寅○○）   乙○○犯三人以上共同詐欺取財罪，處有期徒刑壹年參月。扣案如原判決附表三編號54所示之物沒收之。未扣案之犯罪所得共新臺幣壹仟伍佰元沒收之，於全部或一部不能沒收或不宜執行沒收時，追徵其價額。 （甲○○部分無撤銷改判） 23-3 編號39 （丙○○） ⑵ 附表一編號39： 張崇𧘻 甲○○  無 24 附表一 編號38 （宇○○） 張崇𧘻 甲○○ 【甲○○】犯三人以上共同詐欺取財罪，處有期徒刑壹年貳月。 無 
附件：
臺灣雲林地方法院刑事判決
110年度訴字第246號
公　訴　人　臺灣雲林地方檢察署檢察官
被　　　告　張崇𧘻  男　民國00年0月00日生
　　　　　　　　　　身分證統一編號：Z000000000號
　　　　　　　　　　住嘉義縣○○鄉○○路000巷00弄00號
　　　　　　　　　　(現於法務部矯正署○○看守所羈押中)
          　乙○○　男　民國00年0月00日生
　　　　　　　　　　身分證統一編號：Z000000000號
　　　　　　　　　　住雲林縣○○鎮○○里○○00號
　　　　　          居雲林縣○○鎮○○里○○00號
　　　　　　甲○○　女　民國00年0月00日生
　　　　　　　　　　身分證統一編號：Z000000000號
　　　　　　　　　　住澎湖縣○○鄉○○村○○○00號
　　　　　　　　　　居臺中市○區○○路000號0樓00室
上列被告因詐欺等案件，經檢察官提起公訴（110年度少連偵字
第23號、110年度偵字第328號、第1892號、第2112號、第2140號
、第2866號、第3172號），被告於準備程序中就被訴事實為有罪
之陳述，經告知簡式審判程序之旨，並聽取當事人之意見後，本
院合議庭裁定由受命法官獨任進行簡式審判程序，並判決如下：
    主      文
【張崇𧘻】所犯之罪名、宣告刑及沒收，詳如附表二編號1至24
所示之刑及沒收。應執行有期徒刑參年陸月。沒收部分併執行之
。
【乙○○】所犯之罪名、宣告刑及沒收，詳如附表二編號22至23所
示之刑及沒收。應執行有期徒刑壹年陸月。沒收部分併執行之。
【甲○○】所犯之罪名及宣告刑，詳如附表二編號3至24所示之刑
。應執行有期徒刑壹年拾月。
    事實及理由
壹、犯罪事實
    張崇𧘻於民國109年10月下旬某日起，參加由羅智鴻（另經
    臺灣雲林地方檢察署檢察官以110年度偵字第2952號等提起
    公訴）發起、指揮之具有持續性、牟利性及結構性之詐欺車
    手集團(下稱本案詐欺集團，成員中無證據證明有未滿18歲
    之人)，分工內容係由羅智鴻隱身幕後，以通訊軟體微信暱
    稱「R8」、「R9」、「R10」、「純白體驗」等帳號，監督
    、督促車手成員詐欺犯行之行使；許尊勝（另經臺灣雲林地
    方檢察署檢察官以110年度偵字第2952號等提起公訴）擔任
    收水手；張崇𧘻則持用微信暱稱「呱呱呱誒」之工作手機與
    詐欺集團成員互為通聯，再依微信暱稱「大成」、「豐泰」
    等成年共犯之指使，至指定地點取得人頭帳戶提款卡，再依
    照上開「大成」、「豐泰」之指使，操作提款機提領詐欺贓
    款(俗稱車手)；甲○○於109年12月7日與張崇𧘻結交為男女朋
    友，甲○○知悉張崇𧘻係從事詐欺集團車手不法事業，且知悉
    本案詐欺集團之運作網絡，仍於同年12月10日(起訴書誤載
    為11日)起加入本案詐欺集團，其參與方式係負責瀏覽「呱
    呱呱誒」工作機之群組訊息，轉知張崇𧘻工作事項、代張崇
    𧘻回覆詐欺集團成員微信群組訊息，並與張崇𧘻駕駛自用小
    客車前往提領地點，由張崇𧘻負責提領行為，甲○○則負責清
    點當日提領之詐欺款項，再由張崇𧘻交付予詐欺集團指定之
    收水手。又甲○○知悉羅智鴻以上開微信化名，操控本案詐欺
    集團，如張崇𧘻每日未及時回覆羅智鴻之指示，甲○○亦傳達
    羅智鴻詐欺犯行之指示事項予張崇𧘻；乙○○為甲○○之雇主，
    亦為張崇𧘻與甲○○於雲林縣土庫鎮租屋處(詳細地址詳卷)之
    出租人，乙○○知悉張崇𧘻為本案詐欺集團成員，亦知悉該集
    團之運作模式，仍於同年12月23日起加入本案詐欺集團，其
    參與方式係接受羅智鴻或不詳詐欺集團成員之指使，以人頭
    帳戶提款卡提領詐欺款項，再與張崇𧘻共同交付贓款與本案
    詐欺集團之收水手，亦或將款項交由張崇𧘻轉交與收水手。
    張崇𧘻於附表一各編號、乙○○於附表一編號35至37、甲○○於
    附表一編號5至39所示參與本案詐欺集團期間，與本案詐欺
    集團成員基於三人以上共同詐欺取財及掩飾、隱匿詐欺取財
    之犯罪所得去向、所在之犯意聯絡，先由本案詐欺集團不詳
    成員以附表一「詐欺方式」欄所示之方式，對附表一「對象
    」欄所示之人實行詐騙，致附表一「對象」欄所示之人陷於
    錯誤，而分別於附表一「匯款時、地、金額（新臺幣）」欄
    所示之時間，將該欄所示之款項匯入附表一「人頭帳戶」欄
    中，本案詐欺集團不詳成員確認款項入帳後，隨即以微信指
    示張崇𧘻、乙○○或由甲○○代為轉知，再由張崇𧘻、乙○○於附
    表一「提領時、地、金額」欄所示之時間、地點提領詐欺所
    得，經張崇𧘻或甲○○清點款項後，張崇𧘻獨自或與乙○○一同
    將領得之詐欺款項交由收水手許尊勝或詐欺集團不詳成員，
    以此方式與本案詐欺集團成員三人以上共同詐欺取財，及以
    提領金融帳戶款項之方式，製造金流斷點，掩飾、隱匿該三
    人以上共同詐欺取財之犯罪所得去向、所在，致偵查機關無
    從查知該等犯罪所得經提領後所去何處。嗣經附表一所示之
    對象查覺受騙後報警處理，警方於109年12月30日循線查獲
    上情。
貳、程序部分
一、按組織犯罪防制條例第12條第1項中段明定「訊問證人之筆
    錄，以在檢察官或法官面前作成，並經踐行刑事訴訟法所定
    訊問證人之程序者為限，始得採為證據」，已立法明文排除
    被告以外之人於檢察事務官、司法警察官或司法警察調查中
    所為之陳述，得適用刑事訴訟法第159條之2、第159條之3及
    第159條之5等規定。此為刑事訴訟法關於證據能力之特別規
    定，較諸刑事訴訟法證據章有關傳聞法則之規定嚴謹，且組
    織犯罪防制條例迭經修正，均未修正上開規定，自應優先適
    用。是在違反組織犯罪防制條例案件，證人於警詢時之陳述
    ，即絕對不具證據能力，無刑事訴訟法第159條之2、第159
    條之3及第159條之5等規定適用之餘地，自不得採為判決基
    礎（最高法院108年度台上字第3357號判決意旨參照）。經
    查：　
㈠、被告張崇𧘻涉犯組織犯罪防制條例之罪部分(附表一編號2)，
    後述證人即告訴人林柏宇、同案被告乙○○、甲○○、羅智鴻、
    許尊勝等人於警詢、偵訊未經具結之供述、證述，固不得作
    為認定被告張崇𧘻違反組織犯罪防制條例之證據，然就被告
    張崇𧘻所犯本案其他罪名部分，則不受此限制，得作為證據
    使用。
㈡、被告甲○○涉犯組織犯罪防制條例之罪部分(附表一編號5)，後
    述證人即告訴人甲○○、同案被告張崇𧘻、乙○○、羅智鴻、許
    尊勝等人於警詢、偵訊未經具結之供述、證述，固不得作為
    認定被告甲○○違反組織犯罪防制條例之證據，然就被告甲○○
    所犯本案其他罪名部分，則不受此限制，得作為證據使用。
㈢、被告乙○○涉犯組織犯罪防制條例之罪部分(附表一編號35)，
    後述證人即告訴人辰○○、同案被告張崇𧘻、甲○○、羅智鴻、
    許尊勝等人於警詢、偵訊未經具結之供述、證述，固不得作
    為認定被告乙○○違反組織犯罪防制條例之證據，然就被告乙○○所犯本案其他罪名部分，則不受此限制，得作為證據使用
    。
二、本案被告張崇𧘻、乙○○、甲○○(以下如未特別區分，合稱被
    告3人)所犯之罪，均非死刑、無期徒刑、最輕本刑為3 年以
    上有期徒刑之罪，或高等法院管轄第一審之案件，被告3人
    就前揭被訴事實均為有罪之陳述，經受命法官告以簡式審判
    程序之旨，並聽取被告3人及公訴人之意見後，本院認無不
    得或不宜改依簡式審判程序進行之處，爰均依刑事訴訟法第
    273 條之1 第1 項、第284 條之1 規定，經合議庭評議後，
    裁定本案由受命法官獨任進行簡式審判程序。是本案之證據
    調查，依刑事訴訟法第273 條之2規定，不受同法第159 條
    第1 項、第161 條之2 、第161 條之3 、第163 條之1及第1
    64 條至第170 條規定之限制，先予敘明。
參、認定犯罪事實所憑之證據及理由
一、上揭犯罪事實，業經被告3人坦承不諱，並有如附件一所示
    之人證(被告3人所涉組織犯罪之部分，如前所述，各不包含
    上開所述證人即告訴人林柏宇、甲○○、辰○○、同案被告張崇
    𧘻、甲○○、乙○○、羅智鴻、許尊勝於警詢、偵訊未經具結之
    供述、證述)、書證及物證等為憑，是被告3人上開自白均核
    與事實相符，俱堪採信。
二、按組織犯罪防制條例所稱之犯罪組織，係指3人以上，以實
    施強暴、脅迫、詐欺、恐嚇為手段或最重本刑逾5年有期徒
    刑之罪，所組成具有持續性或牟利性之有結構性組織；而所
    稱有結構性組織，係指非為立即實施犯罪而隨意組成，不以
    具有名稱、規約、儀式、固定處所、成員持續參與或分工明
    確為必要，組織犯罪防制條例第2條第1項、第2項分別定有
    明文。經查，本案詐欺集團係由不詳之成員以附表一各編號
    所示方式詐騙告訴人、告訴人等人，其等受詐騙後，分別將
    如附表一各編號所示之金額匯入如附表一各編號所示之人頭
    帳戶內，本案詐欺集團不詳成員確認款項入帳後，隨即以通
    訊軟體微信指示張崇𧘻、乙○○或由甲○○代為轉知，被告張崇
    𧘻、乙○○依詐欺集團成員之指示提領帳戶內之款項，經被告
    張崇𧘻或甲○○清點提領款項，並由被告張崇𧘻將款項交由詐
    欺集團成員許尊勝等人，許尊勝等人再交付給羅智鴻，可認
    該集團在詐騙、取款等節，係分工由不同成員負責，足見組
    織縝密、分工精細，顯非為立即實施犯罪而隨意組成者，為
    有結構性之組織，且被告張崇𧘻、乙○○亦因提領款項而獲有
    報酬(詳如下述)，堪認該詐欺集團係以實施詐術騙取財物為
    手段，具有牟利性之結構性組織，應屬犯罪組織無疑。
三、綜上，本件事證已臻明確，被告張崇𧘻針對附表一編號1至3
    9；被告乙○○針對附表一編號35至37；被告甲○○針對附表一
    編號5至39之犯行，堪以認定，均應依法論罪科刑。　
肆、論罪科刑 　　　　
一、關於違反組織犯罪防制條例部分：
    按如行為人於參與同一詐欺集團之多次加重詐欺行為，因部
    分犯行發覺在後或偵查階段之先後不同，肇致起訴後分由不
    同之法官審理，為裨益法院審理範圍明確、便於事實認定，
    即應以數案中「最先繫屬於法院之案件」為準，以「該案件
    」中之「首次」加重詐欺犯行與參與犯罪組織罪論以想像競
    合。縱該首次犯行非屬事實上之首次，亦因參與犯罪組織之
    繼續行為，已為該案中之首次犯行所包攝，該參與犯罪組織
    行為之評價已獲滿足，自不再重複於他次詐欺犯行中再次論
    罪，俾免於過度評價及悖於一事不再理原則。至於「另案」
    起訴之他次加重詐欺犯行，縱屬事實上之首次犯行，仍需單
    獨論以加重詐欺罪，以彰顯刑法對不同告訴人財產保護之完
    整性，避免評價不足（最高法院109年度台上字第3945號、1
    10年度台上字第3882號判決意旨參照）。再按犯罪之著手，
    係指行為人基於犯罪之決意而開始實行密接或合於該罪構成
    要件之行為而言。而首次加重詐欺犯行，其時序之認定，自
    應以詐欺取財罪之著手時點為判斷標準；詐欺取財罪之著手
    起算時點，依一般社會通念，咸認行為人以詐欺取財之目的
    ，向告訴人施用詐術，傳遞與事實不符之資訊，使告訴人陷
    於錯誤，致財產有被侵害之危險時，即屬詐欺取財罪構成要
    件行為之著手，並非以取得財物之先後順序為認定依據（最
    高法院110年度台上字第4697號判決意旨參照）。經查：
㈠、被告張崇𧘻加入本案詐欺集團後所實施之加重詐欺取財犯行
    ，本案乃最先繫屬於法院之案件，此有臺灣高等法院被告前
    案紀錄表存卷可按。又依上說明，其中附表一編號2部分，
    本案詐欺集團成員向告訴人林柏宇施以詐術之時間為109年1
    1月24日19時13分許，較附表一編號1所示詐欺集團成員於10
    9年11月24日19時34分對告訴人廖羚富施以詐術之時間為早
    ，堪認附表一編號2所示之加重詐欺取財犯行，乃被告張崇�
    �參與本案詐欺集團之犯罪組織後，所為「首次」加重詐欺
    取財犯行，應併論參與犯罪組織罪。
㈡、被告乙○○加入本案詐欺集團後所實施之加重詐欺取財犯行，
    本案乃最先繫屬於法院之案件，此有臺灣高等法院被告前案
    紀錄表附卷足參，故被告乙○○於本案之首次加重詐欺（即附
    表一編號35）犯行，應併論參與犯罪組織罪。　　
㈢、被告甲○○加入本案詐欺集團後所實施之加重詐欺取財犯行，
    本案乃最先繫屬於法院之案件，此有臺灣高等法院被告前案
    紀錄表附卷可憑，故被告甲○○於本案之首次加重詐欺（即附
    表一編號5）犯行，應併論參與犯罪組織罪。　　
二、關於三人以上共同犯詐欺取財罪部分：　　
㈠、依本案犯罪情節，可知本案詐欺集團內，除本案被告張崇𧘻
    、甲○○、乙○○外，另有上手許尊勝、羅智鴻等人，涉案人數
    顯然達3人以上，是被告張崇𧘻針對附表一編號1至39；被告
    乙○○針對附表一編號35至37；被告甲○○針對附表一編號5至3
    9所為之各該次犯行，均係犯刑法第339條之4第1項第2款之
    三人以上共同詐欺取財罪。
㈡、另者，針對附表一編號7部分，告訴人Ｂ○○遭受詐騙後已分別
    匯款新臺幣(下同)7,799元、12,429元至指定之人頭帳戶內
    ，而該款項被告張崇𧘻未及提領等情，此有另案被告范姜育
    辰之○○銀行帳號000-00000000000 號帳戶歷史交易明細1份
    （警395卷三第90頁）在卷可按。然上開款項既經轉入本案
    詐欺集團指定之人頭帳戶中，於其時該詐欺集團對該款項即
    有實際管領支配之能力，是仍屬詐欺取財既遂，不因嗣後該
    人頭帳戶內之款項未及提領而受影響。　
三、關於違反洗錢防制法部分：
㈠、洗錢防制法第2 條第2 款規定：「本法所稱洗錢，指下列行
    為：二、掩飾或隱匿特定犯罪所得之本質、來源、去向、所
    在、所有權、處分權或其他權益者」，且依同法第3 條第1 
    款規定，前述「特定犯罪」，包含刑法第339 條之4 之罪在
    內。而洗錢防制法之制定，旨在防止藉由洗錢行為切斷特定
    犯罪不法所得之資金或財產與當初犯罪行為間之關聯性，避
    免以洗錢行為將不法所得轉換成為合法來源之資金或財產。
    是洗錢防制法洗錢罪之成立，僅須行為人主觀具有掩飾或隱
    匿其財產或利益來源與犯罪之關聯性，使其來源形式上合法
    化，以逃避國家追訴、處罰之犯罪意思。而客觀上具有掩飾
    或隱匿自己或他人因特定犯罪所得財產之本質、來源、去向
    、所在、所有權、處分權或其他權益，或移轉、變更特定犯
    罪所得之具體作為，足克相當。經查，被告張崇𧘻於附表一
    編號1至6、8至34、36至39；被告乙○○於附表一編號35至37
    部分，擔任本案詐欺集團之車手，被告張崇𧘻、乙○○提領詐
    欺款項後，先由被告張崇𧘻獨自或與被告乙○○將款項交由詐
    欺集團成員許尊勝或詐欺集團不詳成員，許尊勝等人再交由
    羅智鴻，復羅智鴻轉交與上游成員，使上開金錢流向難以追
    查，隱匿上開犯罪所得之去向、所在，並使金錢來源形式上
    合法化，足徵被告張崇𧘻針對附表一編號1至6、8至39(附表
    一編號35雖非被告張崇𧘻提領，惟仍係由被告張崇𧘻、乙○○
    一同交付提領款項給本案詐欺集團上游，被告張崇𧘻並獲得
    報酬4,500元)；被告乙○○針對附表一編號35至37；被告甲○○
    針對附表一編號5至6、8至39，主觀上均具有掩飾、隱匿贓
    款與犯罪之關聯性，以逃避國家追訴、處罰犯罪之意思，屬
    洗錢防制法第2 條第2 款所定之情形，均合於洗錢防制法第
    14條第1 項之要件。
㈡、次按詐欺取財以行為人著手實行詐欺犯行，至告訴人、告訴
    人交付財物為既遂。就洗錢犯行而言，行為人為掩飾、隱匿
    其犯罪所得財物之去向及所在，而令告訴人、告訴人將款項
    轉入其所持有、使用之他人金融帳戶，並由該行為人或其所
    指定之人前往提領其犯罪所得款項後，因已造成金流斷點，
    而該當掩飾、隱匿犯罪所得之要件，其犯罪行為即屬完成而
    既遂（最高法院110年度台上字第1848號判決意旨參照）。
    就附表一編號7部分，告訴人Ｂ○○遭受詐騙後已分別匯款7,79
    9元、12,429元至指定之人頭帳戶內，惟負責該次提款任務
    之被告張崇𧘻未及將詐欺贓款自人頭帳戶中領出，自無掩飾
    詐欺犯罪所得之去向而形成金流斷點之虞，應認參與該次洗
    錢犯行之詐欺集團成員即被告張崇𧘻、甲○○，其等分工之洗
    錢行為，均僅止於未遂階段。　
四、核被告張崇𧘻針對附表一編號1至6、8至39所為；被告乙○○
    針對附表一編號35至37所為；被告甲○○針對附表一編號5至6
    、8至39所為，均係犯刑法第339條之4第1項第2款之三人以
    上共同犯詐欺取財罪，及洗錢防制法第14條第1項之一般洗
    錢罪。而就附表一編號7部分，被告張崇𧘻、甲○○所為均係
    犯刑法第339條之4第1項第2款之三人以上共同犯詐欺取財罪
    ，及洗錢防制法第14條第2項、第1項之洗錢未遂罪。又被告
    張崇𧘻針對附表一編號2所為；被告乙○○針對附表一編號35
    所為；被告甲○○針對附表一編號5所為，另均犯組織犯罪防
    制條例第3條第1項後段之參與犯罪組織罪。起訴書核犯欄雖
    就附表一編號7部分誤認被告張崇𧘻、甲○○所為係犯洗錢既
    遂罪，惟刑事訴訟法第300條所謂變更法條，係指罪名之變
    更而言，若僅行為態樣有正犯、從犯之分，或既遂、未遂之
    分，即無庸引用刑事訴訟法第300條變更起訴法條（最高法
    院101年度台上字第3805號判決意旨參照），是上開部分雖
    經本院認定其等係犯洗錢未遂罪，然尚不生變更起訴法條之
    問題，併此敘明。
五、共同正犯，係共同實行犯罪行為之人，在共同意思範圍內，
    各自分擔犯罪行為之一部，相互利用他人之行為，以達其犯
    罪之目的，其成立不以全體均參與實行犯罪構成要件之行為
    為要件，其行為分擔，亦不以每一階段皆有參與為必要，倘
    具有相互利用其行為之合同意思所為，仍應負共同正犯之責
    。又共同犯罪之意思不以在實行犯罪行為前成立者為限，若
    了解最初行為者之意思而於其實行犯罪之中途發生共同之意
    思而參與實行者，亦足成立；故對於發生共同犯意以前其他
    共同正犯所為之行為，苟有就既成之條件加以利用而繼續共
    同實行犯罪之意思，則該行為即在共同意思範圍以內，應共
    同負責（最高法院99年度台上字第1323號、98年度台上字第
    5286號判決意旨參照）。經查，被告3人雖均未對告訴人或
    告訴人施以詐術，而分別係由同集團不詳成員為之，然被告
    張崇𧘻針對附表一編號1至39(其中附表一編號7部分，如前
    所述，被告張崇𧘻未及將詐欺贓款自人頭帳戶中領出；附表
    一編號35雖非被告張崇𧘻提領，惟仍係由被告張崇𧘻、乙○○
    一同交付提領款項給本案詐欺集團上游，被告張崇𧘻並獲得
    報酬4,500元)；被告乙○○針對附表一編號35至37所示之提領
    詐欺款項；被告甲○○針對附表一編號5至39所示之瀏覽群組
    訊息、轉知工作事項、回覆詐欺集團成員微信群組訊息、清
    點提款金額等行為，即實際分擔詐騙工作，應具有相互利用
    其他成員之部分行為以遂行犯罪目的之共同犯意，並各自分
    擔對於整體詐欺犯罪計畫不可或缺之構成要件行為，是被告
    張崇𧘻針對附表一編號1至39；被告乙○○針對附表一編號35
    至37；被告甲○○針對附表一編號5至39部分，均應與共犯許
    尊勝、羅智鴻及本案詐欺集團不詳成員，及被告張崇𧘻、乙○○、甲○○3人上開重疊犯行部分，依刑法第28條規定，論以
    共同正犯。　　　　
六、被告張崇𧘻於附表一編號3至6、12至20、22至33、38；被告
    乙○○於附表一編號35至37所示時、地多次提領上開附表所示
    告訴人、告訴人匯入之款項，然均係基於向同一告訴人、告
    訴人施詐以取得財物之犯意而為，且各係在密切接近之時間
    、地點實施，侵害同一法益，各行為之獨立性薄弱，依一般
    社會健全觀念，在時間差距上，難以強行分開，在刑法評價
    上，以視為數個舉動之接續施行，均合為包括之一行為予以
    評價，較為合理，各屬接續犯。
七、關於加重詐欺取財罪、洗錢罪及參與犯罪組織罪之論罪部分
    ：
㈠、按刑罰責任之評價與法益之維護息息相關，對同一法益侵害
    為雙重評價，是過度評價；對法益之侵害未予評價，則為評
    價不足，均為法之所禁。又加重詐欺罪，係侵害個人財產法
    益之犯罪，其罪數之計算，核與參與犯罪組織罪之侵害社會
    法益有所不同，審酌現今詐欺集團之成員皆係為欺罔他人，
    騙取財物，方參與以詐術為目的之犯罪組織。倘若行為人於
    參與詐欺犯罪組織之行為繼續中，先後多次為加重詐欺之行
    為，因參與犯罪組織罪為繼續犯，犯罪一直繼續進行，直至
    犯罪組織解散，或其脫離犯罪組織時，其犯行始行終結。故
    該參與犯罪組織與其後之多次加重詐欺之行為皆有所重合，
    然因行為人僅為一參與犯罪組織行為，侵害一社會法益，屬
    單純一罪，應僅就「該案中」與參與犯罪組織罪時間較為密
    切之首次加重詐欺犯行論以參與犯罪組織罪及加重詐欺罪之
    想像競合犯，而其他之加重詐欺犯行，祗需單獨論罪科刑即
    可，無需再另論以參與犯罪組織罪，以避免重複評價（最高
    法院109年度台上字第3945號、110年度台上字第3882號判決
    意旨參照）。經查，被告張崇𧘻針對附表一編號2；被告乙○○針對附表一編號35；被告甲○○針對附表一編號5部分，均係
    以一行為同時觸犯參與犯罪組織、三人以上共同詐欺取財罪
    及一般洗錢罪，為想像競合犯，應依刑法第55條規定，從一
    重之三人以上共同詐欺取財罪處斷。　　
㈡、被告張崇𧘻針對附表一編號1、3至6、8至39；被告乙○○針對
    附表一編號36至37；被告甲○○針對附表一編號6、8至39部分
    ，均係以上開方式共同遂行詐欺取財之犯罪目的，同時為掩
    飾、隱匿詐欺犯罪所得去向及所在之洗錢行為，具有行為局
    部之同一性，在法律上應評價為一行為方符合刑罰公平原則
    ，其等均係以一行為觸犯刑法第339條之4第1項第2款之三人
    以上共同詐欺取財罪、洗錢防制法第14條第1項之一般洗錢
    罪，為想像競合犯，依刑法第55條前段規定，均應從一重論
    以三人以上共同詐欺取財罪。而就附表一編號7部分，被告
    張崇𧘻、甲○○則各係以一行為觸犯刑法第339條之4第1項第2
    款之三人以上共同犯詐欺取財罪及洗錢防制法第14條第2項
    、第1項之洗錢未遂罪，應從一重論以三人以上共同詐欺取
    財罪。
八、被告張崇𧘻針對附表一編號1至39；被告乙○○針對附表一編
    號35至37；被告甲○○針對附表一編號5至39所示告訴人、告
    訴人所為之加重詐欺取財犯行，各告訴人、告訴人受騙致交
    付財物之基礎事實有別，且係侵害獨立可分之不同財產法益
    ，應認係犯意各別，行為互殊，應予分論併罰。　　
九、洗錢防制法第16條第2 項規定，犯前2 條之罪，在偵查或審
    判中自白者，減輕其刑。又組織犯罪防制條例第8條第1項後
    段規定，犯第3條之罪，偵查及審判中均自白者，減輕其刑
    。查被告張崇𧘻針對附表一編號1至39；被告乙○○針對附表
    一編號35至37；被告甲○○針對附表一編號5至39所示洗錢既
    遂、未遂犯行，以及被告3人上開之參與犯罪組織犯行，其
    等於偵查及本院審判中均自白不諱，是其本案所犯參與犯罪
    組織、洗錢罪部分，依組織犯罪防制條例第8條第1項後段、
    洗錢防制法第16條第2 項規定，原均應減輕其刑，惟依前揭
    論罪說明，被告3人本案各次犯行，均係從一重論以三人以
    上共同詐欺取財罪，是就其前述想像競合輕罪減刑部分，即
    無庸各依前揭規定減輕其刑，但本院於依照刑法第57條規定
    量刑時，均將列入審酌。再者，未遂犯之處罰，以有特別規
    定者為限，並得按既遂犯之刑減輕之，刑法第25條第2項定
    有明文。本案被告張崇𧘻、甲○○針對附表一編號7所示洗錢
    未遂犯行，依刑法第25條第2項規定，原得減輕其刑，惟被
    告張崇𧘻、甲○○上開犯行，係從一重論以三人以上共同詐欺
    取財罪，是就其前述想像競合輕罪減刑部分，即無庸依前揭
    規定減輕其刑，但本院於量刑時，將予以列入考量，併予指
    明。　
十、起訴書附表編號30雖未載明被告張崇𧘻於109年12月25日22
    時7分、8分、9分許，在雲林縣○○鎮○○路00號之○○郵局，以
    張偉俊合作金庫帳戶提款卡，接續各提領20,000元、20,000
    、20,000元；起訴書附表編號33雖未載明被告張崇𧘻於109
    年12月26日16時2分、4分許，在雲林縣○○鎮○○路0段000號之
    臺灣銀行，以許志賢郵局提款卡，接續各提領20,000元、13
    ,000元(不含手續費)之事實，惟此部分各與經起訴部分均具
    有實質上一罪關係，均為起訴效力所及，本院自應併予審理
    。　　
、爰審酌現今詐欺集團橫行社會，對於社會治安造成極大之負
    面影響，而詐欺集團利用人性之弱點，對失去警覺心之告訴
    人、告訴人施以煽惑不實之言語，使其等將積蓄依詐欺集團
    成員之指示匯入人頭帳戶，而告訴人、告訴人之財產自落入
    詐欺集團手中後，又因詐欺集團之分工細膩，難以追查資金
    流向，經常求償無門、損失慘重，處境堪憐。而被告3人均
    正值青壯，不思循正途獲取財物，貪圖一己不法私利，參與
    詐欺集團，其中本件被告張崇𧘻、乙○○擔任車手(其中附表
    一編號7部分，如前所述，被告張崇𧘻未及將詐欺贓款自人
    頭帳戶中領出)，而被告甲○○則負責瀏覽「呱呱呱誒」工作
    機之群組訊息，轉知被告張崇𧘻工作事項，或代被告張崇𧘻
    回覆詐欺集團成員微信群組訊息，並清點提領之金額。此外
    ，被告張崇𧘻、乙○○亦獲有報酬(詳如下述)，且被告3人迄
    今均尚未賠償告訴人、告訴人所受之損害，所為實屬不該。
    又本案詐欺集團，乃經過縝密計畫所進行之預謀犯罪，本質
    上雖為詐欺取財之犯罪，但依其人員、組織之規模、所造成
    之損害及範圍，非一般性之詐欺個案可比，犯罪之惡性與危
    害社會安全甚鉅，自均不宜輕縱。惟念及被告3人均坦認犯
    行，犯後態度尚佳，且被告3人於本案詐欺集團中，並非居
    於首謀角色，參與程度無法與首謀等同視之，又被告3人犯
    後積極配合警方追查本案詐欺集團其餘成員。再者，卷內亦
    無證據證明被告甲○○受有報酬。而被告乙○○僅參與附表編號
    35至37部分，時間較為短暫，整體犯罪情節較為輕微。兼衡
    ：
㈠、被告張崇𧘻自陳高職肄業之教育程度，未婚，育有1名未成年
    子女；家庭成員有奶奶；之前從事地磚、直播工作，每月收
    入約2 、3萬元，並於本院審理時陳稱：本案中我是最底層
    的員工，只負責提領之工作，我並沒有去騙告訴人，當初我
    是因為家中經濟不好，所以才會去從事車手之工作等語（本
    院卷二第365至366頁)。　　
㈡、被告乙○○自陳高職肄業之教育程度；未婚，無子女；目前獨
    居；現從事務農工作，收入不穩定等語（本院卷二第283頁)
    。　　　　
㈢、被告甲○○自陳國中畢業之教育程度；離婚，育有1名未成年子
    女，由前夫照顧；被告甲○○目前獨自居住在臺中；現從事檳
    榔攤工作，每月收入約27,000元等語（本院卷二第229頁)。
    　　　　　
㈣、另本院審酌被告3人之素行，此有有臺灣高等法院被告前案紀
    錄表附卷可查，以及酌以檢察官、辯護人、到庭之告訴人、
    告訴代理人對被告刑度之意見(本院卷二第229、365頁)等一
    切情狀，分別就被告3人量處如附表二「罪名、宣告刑及沒
    收」欄所示之刑。復斟酌被告3人上開所為均屬加重詐欺取
    財及洗錢之集團性犯罪，犯罪方式與態樣均屬雷同，各次犯
    行之時間，甚為接近，為免其等因重複同種類犯罪，以實質
    累加之方式定應執行刑，致使刑度超過其行為之不法內涵，
    而違反罪責原則，爰就其等所犯各罪，分別定其等應執行之
    刑如主文所示。
關於是否宣告強制工作部分：
㈠、按行為人一行為觸犯組織犯罪防制條例第3條第1項後段之參
    與犯罪組織罪及刑法第339條之4第1項第2款之加重詐欺取財
    罪，依刑法第55條前段規定從一重之加重詐欺取財罪處斷而
    為科刑時，於有預防矯治其社會危險性之必要，且符合比例
    原則之範圍內，由法院依組織犯罪防制條例第3條第3項規定
    ，一併宣告刑前強制工作（最高法院刑事大法庭108年度台
    上大字第2306號裁定意旨參照）。而對參與犯罪組織及加重
    詐欺取財等罪之想像競合犯，有無命強制工作之必要，應審
    酌本案行為是否屬以反覆從事同種類行為為目的，且犯罪所
    得係行為人恃為生活重要資源之常業性犯罪，而具有行為嚴
    重性；行為人過去有無參與犯罪組織、加重詐欺或與之具同
    質性之少年非行，或刑事前科紀錄，其發生之次數、密度等
    ，是否彰顯行為人表現之危險性；行為人之生活能力、學識
    、職業經驗，是否足資為其復歸社會後，重營正常生活之基
    礎，助其檢束前非，而對其未來行為之改善具有期待可能性
    等情，予以綜合判斷。基於強制工作等保安處分，旨在彌補
    刑罰無法充分發揮、改善，行為人個人潛在危險性格之功能
    ，造成犯罪防制網絡之破口；是以制裁犯罪之手段，關於刑
    罰與保安處分二者之選擇、取捨，屬立法範疇，雖我國立法
    者，未就加重詐欺取財罪設有強制工作特別規定；然於上開
    犯罪行為人而言，所犯數罪既依想像競合犯規定，從較重之
    加重詐欺取財罪處斷，則於裁量應否適用組織犯罪防制條例
    規定，對被告諭知強制工作時，允宜考量強制工作之保安處
    分性質，僅屬刑罰之補充，審慎為之，以避免重疊而流於嚴
    苛（最高法院109年度台上字第1048號判決意旨參照）。
㈡、經查，被告3人雖犯組織犯罪防制條例第3條第l項後段之參與
    犯罪組織罪，惟本院考量被告張崇𧘻、乙○○在詐欺集團中主
    要擔任提款之角色，而被告甲○○則主要負責瀏覽、代回覆群
    組訊息，轉知被告張崇𧘻工作事項、清點提領款項，可知被
    告3人均係居於集團最下游之角色，並非核心首腦或舉足輕
    重之人物，且被告張崇𧘻本案參與期間乃係介於109年11月2
    4日至109年12月28日；被告乙○○本案參與期間乃係介於109
    年12月27日至109年12月28日；被告甲○○本案參與期間乃係
    介於109年12月10日至109年12月28日，其等參與期間均非甚
    長即遭查獲，且非居於領導地位之主要成員，涉入程度非深
    ，犯罪情節及惡性非屬極為重大，佐以其等亦非親自實施詐
    騙行為之人，行為之嚴重性非高。再衡以被告乙○○自陳現今
    從事務農工作、被告甲○○自陳現從事檳榔攤工作，每月收入
    約27,000元等節（本院卷二第229、283頁)，而被告張崇𧘻
    則供稱之前從事地磚、直播工作，每月收入約2 、3萬元等
    語（本院卷二第365頁)，足認其等尚知以工作賺取金錢收入
    ，尚難僅憑其等犯本案加重詐欺取財等犯行，即認有何反覆
    從事詐欺犯罪之情。是綜合考量被告3人本案犯行所表現之
    危險性及對其等未來之期待性，本院認對其等施以一般預防
    之刑罰，當足以完全評價被告3人應負之罪責，而達到制裁
    及教化之目的，對於其等未來行為之矯正改善應屬可期，難
    認有再予宣告強制工作此機構性保安處分以預防矯治其等社
    會危險性之必要，俾符比例原則，爰裁量均不依組織犯罪防
    制條例第3條第3項規定宣告強制工作。
伍、沒收部分　　　
一、關於供犯罪所用、犯罪預備之物或犯罪所生之物部分：
    按供犯罪所用、犯罪預備之物或犯罪所生之物，屬於犯罪行
    為人者，得沒收之，刑法第38條第2項前段定有明文。經查
    ：　
㈠、被告張崇𧘻部分：　
 1、扣案之如附表三編號21、55、57所示之HP筆記型電腦1 臺、
    Iphone牌行動電話（IMEI：000000000000000、00000000000
    0000）2支，均為被告張崇𧘻所有及實際使用，且與本案有
    關，業據被告張崇𧘻供述在案(本院卷二第346頁)，是均應
    依刑法第38條第2項前段規定宣告沒收之。至於扣案之如附
    表三編號50所示之車牌號碼0000-00號自用小客車，雖為被
    告張崇𧘻所有，且被告張崇𧘻曾駕駛該車輛至高雄提領本案
    詐欺款項，為被告張崇𧘻陳述在卷(本院卷二第346頁)，是
    上開車輛固為被告張崇𧘻犯本案犯行所使用之犯罪工具，然
    本院考量上開車輛為日常生活常見之交通工具，僅於本案中
    偶然為被告張崇𧘻使用作為前往提款地點之工具，故沒收該
    車輛，對於被告張崇𧘻不法行為之評價與非難，或對刑罰預
    防矯治目的之助益甚微，堪認欠缺刑法重要性，爰依刑法第
    38條之2 第2 項規定，不另宣告沒收。
 2、又附表三編號1、48所示之NIKE牌布鞋1雙、衣服（皇冠圖示
    ）1 件，雖均為被告張崇𧘻於109年11月24日提領詐騙款項
    時所穿著，此有如附件一之監視器畫面截圖照片在卷可查，
    然被告張崇𧘻供稱該等物品係其日常在使用之物等語(本院
    卷二第345至346頁)，本院審酌上開鞋子、衣服並非專門供
    本案犯行所用之物，且其等取得容易、替代性高，尚欠缺刑
    法上之重要性，縱予以沒收，所能達到預防及遏止犯罪之目
    的甚微，認均不予宣告沒收。
 3、至於扣案之如附表三編號2、24至30、36、37、39、46、51
    至53所示之物，被告張崇𧘻供稱：均是我所有，與本案無關
    等語(本院卷二第345至346頁)，而卷內亦無證據證明上開物
    品為本件被告張崇𧘻犯罪所用之物、犯罪預備之物或犯罪所
    生之物，故均不予宣告沒收。另者，扣案之如附表三編號4
    至19、31至35、49所示之物，被告張崇𧘻陳述非其所有(本
    院卷二第345至346頁)，且卷內亦無證據證明上開物品為被
    告張崇𧘻所有，故均不予宣告沒收之。　　
㈡、被告乙○○部分：　　
    扣案之如附表三編號54所示之Iphone牌行動電話（IMEI：00
    0000000000000）1 支，被告乙○○陳述：是被告張崇𧘻給我
    使用，是本案的工作機，與本案有關等語(本院卷二第211頁
    )，是上開行動電話為被告乙○○實際使用，且與本案有關，
    應依刑法第38條第2項前段規定宣告沒收之。至於扣案之如
    附表三編號20、22至23、56、59所示之物，被告乙○○供稱：
    均是我所有，與本案無關等語(本院卷二第268至269頁)，而
    卷內亦無證據證明上開物品為本件被告乙○○犯罪所用之物、
    犯罪預備之物或犯罪所生之物，故均不予宣告沒收。　
㈢、被告甲○○部分：　
    扣案之如附表三編號38、40至45、47、58、60所示之物，被
    告甲○○供稱：均是我所有，與本案無關等語(本院卷二第211
    頁)，而卷內亦無證據證明上開物品為本件被告甲○○犯罪所
    用之物、犯罪預備之物或犯罪所生之物，故均不予宣告沒收
    。至於扣案之如附表三編號3所示之筆記本1本，被告甲○○雖
    稱：筆記本一開始是我買的，與本案有關，裡面有被告張崇
    𧘻寫關於工作的事情等語(本院卷二第211頁)，惟本院考量
    上開筆記本僅屬日常使用之一般用品，取得方式容易，且替
    代性高，尚欠缺刑法上之重要性，縱予以沒收，所能達到預
    防及遏止犯罪之目的甚微，故不予宣告沒收。
二、關於犯罪所得部分：　
　  按犯罪所得，屬於犯罪行為人者，沒收之，於全部或一部不
    能沒收或不宜執行沒收時，追徵其價額，刑法第38條之1第1
    項前段、第3項定有明文。次按共同正犯犯罪所得之沒收或
    追徵，應就各人所分得之數為之。倘若共同正犯內部間，對
    於不法利得分配明確時，應依各人實際分配所得宣告沒收；
    若共同正犯成員對不法所得並無處分權限，與其他成員亦無
    事實上之共同處分權限者，自不予諭知沒收。經查：　　
㈠、被告張崇𧘻部分：　
　  被告張崇𧘻陳稱：我的報酬原則上是提領款項的3%，但是集
    團幹部不一定都會給到3%。針對起訴書附表編號1 、2 部分
    ，我的報酬是600元；針對起訴書附表編號3 、4 部分，我
    的報酬是4,500元左右，至於為何沒有拿到完整之提款金額
    之3%，幹部並沒有跟我說原因，他就拿4,500元給我；針對
    起訴書附表編號5、6 部分，我的報酬是2,370元；針對起訴
    書附表編號7部分，我沒有拿到報酬；針對起訴書附表編號8
    、9 部分，我的報酬是1,560元；針對起訴書附表編號10、1
    1部分，我的報酬是500元，為何沒有拿到完整提款金額之3%
    ，幹部並沒有跟我說原因，他就拿500元給我；針對起訴書
    附表編號12部分，我的報酬是2,900元，因為幹部成員針對
    零頭的部分，會直接去除；針對起訴書附表編號13、14部分
    ，我的報酬是4,400元，因為幹部成員針對零頭的部分，會
    直接去除；針對起訴書附表編號15部分，我的報酬2,900元
    ，因為幹部成員針對零頭的部分，會直接去除；針對起訴書
    附表編號16部分，我的報酬是2,900元，因為幹部成員針對
    零頭的部分，會直接去除；針對起訴書附表編號17部分，我
    的報酬是1,400元，因為幹部成員針對零頭的部分，會直接
    去除；針對起訴書附表編號18至21部分，我的報酬是4,000
    元，至於我為何只拿到4,000元，我並沒有去問幹部原因；
    針對起訴書附表編號22部分，我的報酬是4,400元，因為幹
    部成員針對零頭的部分，會直接去除；針對起訴書附表編號
    23、24部分，我的報酬是2,600元，因為幹部成員針對零頭
    的部分，會直接去除；針對起訴書附表編號25部分，我的報
    酬是2,900元，因為幹部成員針對零頭的部分，會直接去除
    ；針對起訴書附表編號26部分，我的報酬是2,600元，因為
    幹部成員針對零頭的部分，會直接去除；針對起訴書附表編
    號27部分，我的報酬是2,900元，因為幹部成員針對零頭的
    部分，會直接去除；針對起訴書附表編號28、29部分，我的
    報酬3,600元；針對起訴書附表編號30部分，我的報酬是4,8
    00元；針對起訴書附表編號31至33部分，我的報酬是6,000
    元，至於我為何只拿到6,000元，我並沒有詢問幹部，而且
    我沒有在算自己的薪水，我本身有無少拿，我也不清楚；針
    對起訴書附表編號34部分，我的報酬是1,500元，因為幹部
    成員針對零頭的部分，會直接去除；針對起訴書附表編號35
    部分，我的報酬是4,500元；針對起訴書附表編號36、37、3
    9部分，我的報酬是600元；針對起訴書附表編號38部分，我
    的報酬是2,900元，因為幹部成員針對零頭的部分，會直接
    去除等語(本院卷二第346至347頁)，故上開報酬乃被告張崇
    𧘻本案之犯罪所得，均應依刑法第38條之1 第1 項前段規定
    宣告沒收，然未扣案，應適用同法第38條之1 第3項規定，
    於全部或一部不能沒收或不宜執行沒收時，各追徵其價額。
    　　　
㈡、被告乙○○部分：　
　　被告乙○○陳述：針對附表一編號35部分，我的報酬是2,000
    元；附表一編號36、37部分，我的報酬是3,000元，均是被
    告張崇𧘻拿給我的等節(本院卷二第268頁)，上開報酬乃被
    告乙○○本案之犯罪所得，均應依刑法第38條之1 第1 項前段
    規定宣告沒收，然未扣案，應適用同法第38條之1 第3項規
    定，於全部或一部不能沒收或不宜執行沒收時，各追徵其價
    額。　　　
㈢、被告甲○○部分：　
　　被告甲○○陳述：我自己本身並沒有拿到報酬，報酬的部分是
    算在被告張崇𧘻等語(本院卷二第211頁)，又卷內亦無證明
    證明被告甲○○有實際取得報酬，自不予諭知沒收。
陸、應適用之法律：刑事訴訟法第273 條之1 第1 項、第299 條
    第1 項前段，組織犯罪防制條例第3條第1項後段，洗錢防制
    法第2條第2款、第14條第1項、第2項，刑法第11條前段、第
    28條、第339 條之4 第1 項第2 款、第55條前段、第51條第
    5 款、第38條第2項前段、第38條之1 第1 項前段、第3 項
    ，刑法施行法第1 條之1 第1 項。
本案經檢察官黃立宇提起公訴，檢察官李承桓、謝宏偉到庭執行
職務。
中　　華　　民　　國　　110 　年　　10　　月　　6 　　日
                  刑事第八庭  法  官   蕭孝如
以上正本證明與原本無異。
如不服本判決應於收受判決後 20 日內向本院提出上訴書狀，並
應敘述具體理由；其未敘述上訴理由者，應於上訴期間屆滿後20
 日內向本院補提理由書（均須按他造當事人之人數附繕本）。
「切勿逕送上級法院」。　                           　
                              書記官   沈佩霖
中　　華　　民　　國　　110 　年　　10　　月　　6 　　日
　　　　
附錄本案論罪科刑法條：
中華民國刑法第339條之4
犯第三百三十九條詐欺罪而有下列情形之一者，處一年以上七年
以下有期徒刑，得併科一百萬元以下罰金：
一、冒用政府機關或公務員名義犯之。
二、三人以上共同犯之。
三、以廣播電視、電子通訊、網際網路或其他媒體等傳播工具，
    對公眾散布而犯之。
前項之未遂犯罰之。

組織犯罪防制條例第3條
發起、主持、操縱或指揮犯罪組織者，處三年以上十年以下有期
徒刑，得併科新臺幣一億元以下罰金；參與者，處六月以上五年
以下有期徒刑，得併科新臺幣一千萬元以下罰金。但參與情節輕
微者，得減輕或免除其刑。
具公務員或經選舉產生之公職人員之身分，犯前項之罪者，加重
其刑至二分之一。
犯第一項之罪者，應於刑之執行前，令入勞動場所，強制工作，
其期間為三年。
前項之強制工作，準用刑法第九十條第二項但書、第三項及第九
十八條第二項、第三項規定。
以言語、舉動、文字或其他方法，明示或暗示其為犯罪組織之成
員，或與犯罪組織或其成員有關聯，而要求他人為下列行為之一
者，處三年以下有期徒刑，得併科新臺幣三百萬元以下罰金：
一、出售財產、商業組織之出資或股份或放棄經營權。
二、配合辦理都市更新重建之處理程序。
三、購買商品或支付勞務報酬。
四、履行債務或接受債務協商之內容。
前項犯罪組織，不以現存者為必要。
以第五項之行為，使人行無義務之事或妨害其行使權利者，亦同
。
第五項、第七項之未遂犯罰之。

洗錢防制法第2條
本法所稱洗錢，指下列行為：
一、意圖掩飾或隱匿特定犯罪所得來源，或使他人逃避刑事追訴
    ，而移轉或變更特定犯罪所得。
二、掩飾或隱匿特定犯罪所得之本質、來源、去向、所在、所有
    權、處分權或其他權益者。
三、收受、持有或使用他人之特定犯罪所得。

洗錢防制法第14條
有第二條各款所列洗錢行為者，處七年以下有期徒刑，併科新臺
幣五百萬元以下罰金。
前項之未遂犯罰之。
前二項情形，不得科以超過其特定犯罪所定最重本刑之刑。

附表一：
編號  對象 詐欺方式 匯款時、地、金額 （新臺幣） 人頭帳戶 提領人 提領時、地、金額 1 （即起訴書附表編號1 ） 廖羚富 詐欺集團於109年11月24日19時34分許，佯稱錯誤設定分期扣款，如要解除，需依照指示操作金融帳戶云云，致廖羚富陷於錯誤。 廖羚富於109年11月24日20時42分、44分許，以其永豐銀行帳戶（帳號：000-00000000000000號）、中國信託銀行帳戶（000-000000000000號），以網路匯款之方式，各匯款10,512元、7,659元至右列金融帳戶。 【廖羚富共匯款18,171元】 陳威安之郵局帳戶（帳號：000-00000000000000號） 張崇𧘻 於109年11月24日21時36分許，在雲林縣○○市○○路00號之○○銀行，以左列人頭帳戶提款卡，提領20,000元。 2 （即起訴書附表編號2 ） 林柏宇 詐欺集團於109年11月24日19時13分許，佯稱錯誤設定分期扣款，如要解除，需依照指示操作金融帳戶云云，致林柏宇陷於錯誤。 林柏宇於109年11月24日20時59分許，以其富邦銀行帳戶（000-000000000000號），以網路轉帳之方式，匯款14,099元至右列金融帳戶。 陳威安之郵局帳戶（帳號：000-00000000000000號） 張崇𧘻  3 （即起訴書附表編號3 ） 朱羽涵 詐欺集團於109年11月24日19時42分許，佯稱錯誤設定分期扣款，如要解除，需依照指示操作金融帳戶云云，致朱羽涵陷於錯誤。 1、朱羽涵於以其台新銀行帳戶（帳號：000-00000000000000號），以網路轉帳之方式，於109年11月24日20時38分許，各匯款49,987元、49,987元至右列金融帳戶。 2、朱羽涵於以其中國信託銀行帳戶（帳號：000-000000000000號），以網路轉帳之方式，於109年11月24日21時54分、21時56分許，各匯款49,987元、13,150元至右列金融帳戶。 【朱羽涵總共匯款163,111元】  陳威安之台新銀行帳戶（帳號：000-0000000000000000號） 張崇𧘻 1、於109年11月24日21時16分、17分許，在雲林縣○○市○○路00號之國泰世華銀行提款機，以左列人頭帳戶提款卡接續各提領20,000元、20,000元。 2、於109年11月24日21時19分、20分、21分許，在雲林縣○○市○○路00號之土地銀行提款機(起訴書誤載為雲林縣○○市○○路00號之國泰世華銀行提款機)，以左列人頭帳戶提款卡接續各提領20,000元、20,000元、20,000元。 3、於109年11月25日0時2分、4分許，在嘉義市○○路000號之台新銀行提款機，以左列人頭帳戶提款卡接續各提領20,000元、20,000元、20,000元。　  4、於109年11月25日0時10分許，嘉義市○○路000號之郵局提款機，以左列人頭帳戶提款卡提領20,000元。(起訴書漏載此部分之提領過程) 5、於109年11月25日0時13分、14分許，在嘉義市○○路000號之臺灣中小企銀提款機，以左列人頭帳戶提款卡接續各提領20,000元、20,000元。(起訴書漏載此部分之提領過程) 6、於109年11月25日0時22分許，在嘉義市○○路000號之臺灣銀行提款機，以左列人頭帳戶提款卡提領20,000元。(起訴書漏載此部分之提領過程)　  【上列3至6所提領之款項，亦包含附表一編號4之部分】 【附表一編號3、4共提領24萬元 】　 　  4 （即起訴書附表編號4 ） 江妍霖 詐欺集團於109年11月24日21時26分許，佯稱錯誤設定扣款，如要解除，需依照指示操作金融帳戶云云，致江妍霖陷於錯誤。 江妍霖以其上海商業儲蓄銀行帳戶（帳號：00000000000000號）以網路轉帳之方式，於109年11月24日22時39分、22時43分許，各匯款49,987元、27,123元至右列金融帳戶。 【江妍霖共匯款77,110元】 【附表一編號3、4朱羽涵、江妍霖共匯款240,221元 】 陳威安之台新銀行帳戶（帳號：000-0000000000000000號） 張崇𧘻 1、於109年11月25日0時2分、4分許，在嘉義市○○路000號之台新銀行提款機，以左列人頭帳戶提款卡接續各提領20,000元、20,000元、20,000元。(起訴書漏載此部分之提領過程)　  2、於109年11月25日0時10分許，嘉義市○○路000號之郵局提款機，以左列人頭帳戶提款卡提領20,000元。 3、於109年11月25日0時13分、14分許，在嘉義市○○路000號之臺灣中小企銀提款機，以左列人頭帳戶提款卡接續各提領20,000元、20,000元。 4、於109年11月25日0時22分許，在嘉義市○○路000號之臺灣銀行提款機，以左列人頭帳戶提款卡提領20,000元。　  【上列1至4所提領之款項，亦包含附表一編號3之部分】 【附表一編號3、4共提領24萬元 】 5 （即起訴書附表編號5 ）  甲○○  詐欺集團於109年12月10日21時許，佯稱錯誤設定扣款，如要解除，需依照指示操作金融帳戶云云，致甲○○陷於錯誤。 甲○○以其元大銀行帳戶（帳號：00000000000000000號），以網路轉帳之方式，於109年12月11日18時5分許，匯款49,989元至右列金融帳戶。 （起訴書附表誤載為49,987元，警395卷四第142頁） 范姜育辰之第一銀行帳號（000-00000000000號） 張崇𧘻 1、於109年12月11日18時7分許，在雲林縣○○鎮○○路000號之全家土庫○○店，以左列人頭帳戶提款卡，提領10,000元。 　 （起訴書附表誤載為雲林縣○○鎮○○路000號之全聯超商，警395卷三第22頁） 2、於109年12月11日18時8分許，在雲林縣○○鎮○○路000號之全家土庫○○店，以左列人頭帳戶提款卡，提領20,000元。 　 （起訴書附表誤載為雲林縣○○鎮○○路000號之全聯超商，警395卷三第22頁） 3、於109年12月11日18時13分、14分許，在雲林縣○○鎮○○路000號之彰化銀行提款機，以左列人頭帳戶提款卡，接續各提領20,000元、9,000元。(起訴書漏載此部分之提領過程) 【上列1至3所提領之款項，亦包含附表一編號6之部分】 【附表一編號5、6共提領79,000元 】　　  6 （即起訴書附表編號6 ） 辛○○ 詐欺集團於109年12月11日17時23分許，佯稱錯誤設定扣款，如要解除，需依照指示操作金融帳戶云云，致辛○○陷於錯誤。 辛○○以其兆豐銀行帳戶（帳號：000-00000000000號），於109年12月11日17時55分，在臺中市○○區○○○道0段0000號之○○醫院之提款機，轉帳29,989元至右列金融帳戶。  （起訴書附表誤載為29,998元，警395卷四第112頁） 【附表一編號5、6甲○○、辛○○共匯款79,978元 】 范姜育辰之第一銀行帳號（000-00000000000號） 張崇𧘻 1、於109年12月11日18時4分許，在雲林縣○○鎮○○路000號之全聯超商，以左列人頭帳戶提款卡，提領20,000元。 2、於109年12月11日18時7分許，在雲林縣○○鎮○○路000號之全家土庫○○店，以左列人頭帳戶提款卡，提領10,000元。 　 （起訴書附表誤載為雲林縣○○鎮○○路000號之全聯超商，警395卷三第22頁）(起訴書漏載此部分之提領過程) 3、於109年12月11日18時8分許，在雲林縣○○鎮○○路000號之全家土庫○○店，以左列人頭帳戶提款卡，提領20,000元。 　 （起訴書附表誤載為雲林縣○○鎮○○路000號之全聯超商，警395卷三第22頁）(起訴書漏載此部分之提領過程) 4、於109年12月11日18時13分、14分許，在雲林縣○○鎮○○路000號之彰化銀行提款機，以左列人頭帳戶提款卡，接續各提領20,000元、9,000元。　  【上列2至4所提領之款項，亦包含附表一編號5之部分】　  【附表一編號5、6共提領79,000元 】　  7 （即起訴書附表編號7 ） Ｂ○○ 詐欺集團於109年12月11日17時35分許，佯稱錯誤設定扣款，如要解除，需依照指示操作金融帳戶云云，致Ｂ○○陷於錯誤。 Ｂ○○於109年12月11日18時45分、51分許，以其中國信託銀行帳戶（000-000000000000號）、台新銀行帳戶（帳號000-00000000000000號），以網路轉帳之方式，分別匯款7,799元、12,429元至右列金融帳戶。 【共匯款20,228元】 范姜育辰之第一銀行帳號（000-00000000000號） 無 無 (張崇𧘻於附表5、6之時、地，持有左列人頭帳戶，Ｂ○○受詐欺而轉帳左列詐欺贓款予左列人頭帳戶，張崇𧘻雖未有提領犯行，然仍因持有該人頭帳戶提款卡而實際持有左列贓款，而與不詳詐欺成員共犯詐欺取財犯行) 8 （即起訴書附表編號8 ） Ｄ○○  詐欺集團於109年12月11日17時45分許，佯稱錯誤設定扣款，如要解除，需依照指示操作金融帳戶云云，致Ｄ○○陷於錯誤。 1、Ｄ○○於109年12月11日18時56分許，在屏東縣屏東市○○○郵局提款機，以其郵局帳戶（帳號：000-00000000000000號），轉帳11,712元，至右列金融帳戶。 2、Ｄ○○於109年12月11日19時1分許，在屏東縣屏東市○○○郵局提款機，以其臺灣銀行帳戶（帳號：000-000000000000號）轉帳4,303元，至右列金融帳戶。 【共匯款16,015元】 范姜育辰之郵局帳戶（帳號：000-00000000000000號） 張崇𧘻 於109年12月11日19時30分許(起訴書誤載為109年12月11日19時20分許)，在雲林縣○○鎮○○路0段000號之虎尾郵局，以左列人頭帳戶提款卡，提領52,000元。  9 （即起訴書附表編號9 ） Ａ○○ 詐欺集團於109年12月11日16時48分許，佯稱錯誤設定扣款，如要解除，需依照指示操作金融帳戶云云，且詐欺集團成員為取信Ａ○○，先行匯款29,985元至Ａ○○台新銀行帳戶（帳號：00000000000000號），致Ａ○○陷於錯誤。 Ａ○○於109年12月11日18時49分許，以網路轉帳之方式，以其台新銀行帳戶（帳號：00000000000000號），匯款36,123元至右列金融帳戶。 【附表一編號8、9Ｄ○○、Ａ○○共匯款52,138元 】 范姜育辰之郵局帳戶（帳號：000-00000000000000號） 張崇𧘻  10 （即起訴書附表編號10） 丑○○ 詐欺集團於109年12月11日19時36分許，佯稱錯誤設定扣款，如要解除，需依照指示操作金融帳戶云云，致丑○○陷於錯誤。 丑○○於109年12月11日20時5分許，在彰化縣○○市○○路0段000號之統一超商，以其郵局帳戶（帳號：000-00000000000000號），匯款7,012元至右列金融帳戶。 范姜育辰之郵局帳戶（帳號：000-00000000000000號） 張崇𧘻 於109年12月11日20時19分許，在雲林縣○○鎮○○路000號之京城銀行，以左列人頭帳戶提款卡，提領20,000元。 【其中僅有16,947元為丑○○、庚○○遭詐騙金額】 11 （即起訴書附表編號11） 庚○○  詐欺集團於109年12月11日20時19分前某時許，佯稱錯誤設定扣款，如要解除，需依照指示操作金融帳戶云云，致庚○○陷於錯誤。 庚○○於109年12月11日20時19分許，以其郵局帳戶（000-00000000000000），轉帳9,935元至右列金融帳戶。 【附表一編號10、11丑○○、庚○○共匯款16,947元 】 范姜育辰之郵局帳戶（帳號：000-00000000000000號） 張崇𧘻  12 （即起訴書附表編號12） 子○○ 詐欺集團於109年12月14日20時11分許，佯稱錯誤設定扣款，如要解除，需依照指示操作金融帳戶云云，致子○○陷於錯誤。 子○○於109年12月14日21時6分許，以其中國信託帳戶（帳號：000-000000000000號），以網路轉帳之方式，匯款99,989元至右列金融帳戶。 王鈺婷之第一銀行帳戶（000-00000000000號） 張崇𧘻 於109年12月14日21時18分、19分、20分、22分許，在雲林縣○○鎮○○路00號之第一銀行，以左列人頭帳戶提款卡，接續各提領30,000元、30,000元、30,000元、9,000元。 【共提領99,000元】 13 （即起訴書附表編號13） 巳○○ 詐欺集團於109年12月13日20時許，佯稱錯誤設定扣款，如要解除，需依照指示操作金融帳戶云云，致巳○○陷於錯誤。 巳○○於109年12月15日0時1分許，在高雄市○○區○○路000號之全家超商，以其台新銀行帳號（000-00000000000000號），轉帳49,991元至右列金融帳戶。 王鈺婷之玉山銀行帳戶（帳號：000-000000000000號） 張崇𧘻 於109年12月15日0時45分、46分、47分、48分、49分、50分、51分許，在雲林縣○○鎮○○路0段000號之臺灣銀行，接續各提領20,000元、20,000元、20,000元、20,000元、20,000元、20,000元、20,000元、9,900元。 （起訴書附表贅載20,000元，警395卷三第98頁） 【共提領149,900元】  14 （即起訴書附表編號14） 亥○○ 詐欺集團於109年12月14日18時30分許，佯稱錯誤設定扣款，如要解除，需依照指示操作金融帳戶云云，致亥○○陷於錯誤。 亥○○於109年12月15日0時2分許，以網路轉帳之方式，以其中國信託帳戶（帳號：000-000000000000號）轉帳99,986元至右列金融帳戶。 【附表一編號13、14巳○○、亥○○共匯款149,977元 】 王鈺婷之玉山銀行帳戶（帳號：000-000000000000號） 張崇𧘻  15 （即起訴書附表編號15） 壬○○ 詐欺集團於109年12月15日19時27分許，佯稱錯誤設定扣款，如要解除，需依照指示操作金融帳戶云云，致壬○○陷於錯誤。 壬○○於109年12月15日20時48分、51分許，以其郵局帳戶（帳號：000-00000000000000號），以網路轉帳之方式，各轉帳49,987元、49,989元至右列金融帳戶。 【共匯款99,976元】 李麗君之華南銀行帳戶（帳號：000-000000000000號） 張崇𧘻 於109年12月15日21時0分、1分、2分、3分、4分許，在雲林縣○○鎮○○路00號之陽信銀行，以左列人頭帳戶提款卡，接續各提領20,000元、20,000元、20,000元、20,000元、19,000元。 【共提領99,000元 】 16 （即起訴書附表編號16） Ｅ○○ 詐欺集團於109年12月18日19時30分許，佯稱錯誤設定扣款，如要解除，需依照指示操作金融帳戶云云，致Ｅ○○陷於錯誤。 Ｅ○○於109年12月18日20時20分許，以其國泰世華銀行帳戶（帳號：000-0000000000000號），以網路轉帳之方式，轉帳99,999元至右列金融帳戶。 張皓評之合作金庫銀行帳戶（帳號：000-0000000000000號）。 張崇𧘻  於109年12月18日20時37分、39分、40分許，在雲林縣○○鎮○○路00號之合作金庫銀行，以左列人頭帳戶提款卡，接續各提領30,000元、30,000元、30,000元、10,000元。 【共提領100,000元】 【其中僅有99,999元為Ｅ○○遭詐騙金額】 17 （即起訴書附表編號17） 戌○○ 詐欺集團於109年12月18日21時24分許，佯稱錯誤設定扣款，如要解除，需依照指示操作金融帳戶云云，致戌○○陷於錯誤。 戌○○於109年12月18日22時17分許，以其台新銀行帳號（帳戶：000-0000000000000000），以網路轉帳之方式，匯款49,987元至右列金融帳戶。 張皓評之合作金庫銀行帳戶（帳號：000-0000000000000號）。 張崇𧘻  於109年12月18日22時28分、29分許，在雲林縣○○鎮0○○○○○○○○鎮0○○路000號之○○鎮農會，以左列人頭帳戶提款卡，接續各提領20,000元、20,000元、10,000元。 【共提領50,000元】 【其中僅有49,987元為戌○○遭詐騙金額】 18 （即起訴書附表編號18） 癸○ 詐欺集團於109年12月19日16時18分許，佯稱錯誤設定扣款，如要解除，需依照指示操作金融帳戶云云，致癸○陷於錯誤。 1、癸○於109年12月20日15時45分許，以其國泰世華銀行帳戶（帳號：000-000000000000號），以網路轉帳之方式，轉帳50,123元至右列金融帳戶。 2、癸○於109年12月20日15時46分許，在臺中市○區○○街00○0號之統一超商，以其中國信託銀行帳戶（帳號：000-000000000000號）轉帳19,019元至右列金融帳戶。 【共匯款69,142元】 彭籅皜之郵局帳戶（帳號：000-00000000000000號） 張崇𧘻 1、於109年12月20日16時7分、8分許，在雲林縣○○鎮○○路00號之○○郵局，以左列人頭帳戶提款卡，接續各提領60,000元、60,000元、11,000元。 2、於109年12月20日17時43分許，在雲林縣○○鎮○○路000號之全聯超商，以左列人頭帳戶提款卡，提領16,000元(不含手續費)。(起訴書漏載此部分之提領過程)　  【上列所提領之款項，亦包含附表一編號21之部分】 【附表一編號18至21共提領147,000元 】　  　  　   19 （即起訴書附表編號19） 天○○ 詐欺集團於109年12月20日14時51分許，佯稱錯誤設定扣款，如要解除，需依照指示操作金融帳戶云云，致天○○陷於錯誤。 天○○於109年12月20日15時47分許，以其中國信託帳戶（帳號：000-000000000000號），以網路轉帳之方式，轉帳32,125元至右列金融帳戶。 彭籅皜之郵局帳戶（帳號：000-00000000000000號） 張崇𧘻  20 （即起訴書附表編號20） 地○○ 詐欺集團於109年12月20日14時26分許，佯稱錯誤設定扣款，如要解除，需依照指示操作金融帳戶云云，致地○○陷於錯誤。 地○○於109年12月20日15時54分許，在新北市○○區○○路000號之國泰世華銀行提款機，以其國泰世華銀行帳戶（帳號：000-000000000000號），匯款29,985元至右列金融帳戶。 彭籅皜之郵局帳戶（帳號：000-00000000000000號） 張崇𧘻  21 （即起訴書附表編號21） Ｆ○○ 詐欺集團於109年12月20日16時11分許，佯稱錯誤設定扣款，如要解除，需依照指示操作金融帳戶云云，致Ｆ○○陷於錯誤。 Ｆ○○於109年12月20日17時22分許，以其聯邦銀行帳戶（帳號：000-000000000000號），以網路轉帳之方式，匯款15,985元至右列金融帳戶。 【附表一編號18至21癸○、天○○、地○○、Ｆ○○共匯款147,237元 】 彭籅皜之郵局帳戶（帳號：000-00000000000000號） 張崇𧘻 於109年12月20日17時43分許，在雲林縣○○鎮○○路000號之全聯超商，以左列人頭帳戶提款卡，提領16,000元(不含手續費)。 【上列所提領之款項，亦包含附表一編號18至20之部分】 【附表一編號18至21共提領147,000元】    22 （即起訴書附表編號22） 己○○ 詐欺集團於109年12月20日16時34分許，佯稱錯誤設定扣款，如要解除，需依照指示操作金融帳戶云云，致己○○陷於錯誤。 1、己○○於109年12月20日19時28分許，以其中國信託銀行帳戶（帳號：000-0000000000000000號），以網路轉帳之方式，匯款99,781元至右列金融帳戶。 2、己○○於109年12月20日19時33分許，以其郵局帳戶（帳號：000-00000000000000號），以網路轉帳之方式，匯款49,989元至右列金融帳戶。 【共匯款149,770元】　  彭籅皜之合作金庫帳戶（帳號：000-0000000000000號） 張崇𧘻 1、於109年12月20日19時36分、37分、38分、42分許，在雲林縣○○鎮○○路00號之合作金庫，以左列人頭帳戶提款卡，接續各提領30,000元、30,000元、30,000元、30,000元、29,000元。 2、於109年12月20日19時49分許，在雲林縣○○鎮○○路0段000號之虎尾郵局，以左列人頭帳戶提款卡，提領800元(不含手續費)。 【共提領149,800元】 【其中僅有149,770元為己○○遭詐騙金額】 23 (即起訴書附表編號23） 未○○ 詐欺集團於109年12月21日21時許，佯稱錯誤設定扣款，如要解除，需依照指示操作金融帳戶云云，致未○○陷於錯誤。 未○○於109年12月21日21時13分許，以其玉山銀行帳戶（帳號：000-0000000000000號），以網路轉帳之方式，匯款46,152元至右列金融帳戶。 邵筱真之第一銀行帳戶（000-00000000000號） 張崇𧘻 1、於109年12月21日21時21分、23分、24分許，在雲林縣○○鎮○○路00號之第一銀行，以左列人頭帳戶提款卡，接續各提領30,000元、30,000元、27,000元。 2、於109年12月21日21時27分、29分許，在雲林縣○○鎮○○路00號之臺灣企銀，以左列人頭帳戶提款卡，接續各提領9,000元、100元。 【共提領96,100元】 【其中僅有87,143元為未○○、Ｉ○○遭詐騙金額】  24 （即起訴書附表編號24） Ｉ○○ 詐欺集團於109年12月21日19時34分許，佯稱錯誤設定扣款，如要解除，需依照指示操作金融帳戶云云，致Ｉ○○陷於錯誤。 Ｉ○○於109年12月21日21時14分許，以其台新銀行帳戶（帳號：000-00000000000000號），以網路轉帳之方式，匯款40,991元至右列金融帳戶。 【附表一編號23、24未○○、Ｉ○○共匯款87,143元 】 邵筱真之第一銀行帳戶（000-00000000000號） 張崇𧘻  25 （即起訴書附表編號25） Ｃ○○  詐欺集團於109年12月21日11時2分許，佯稱錯誤設定扣款，如要解除，需依照指示操作金融帳戶云云，致Ｃ○○陷於錯誤。 Ｃ○○於109年12月21日21時54分許，以其國泰世華銀行帳戶（000-000000000000號），以網路轉帳之方式，匯款99,987元至右列金融帳戶。 邵筱真之元大銀行金融帳戶（帳號：000-00000000000000號）。 張崇𧘻 於109年12月21日21時59分、22時0分、1分、2分許，在雲林縣○○鎮○○路0號之元大銀行○○分行，以左列人頭帳戶提款卡，接續各提領30,000元、30,000元、30,000元、9,000元。 【共提領99,000元】 26 （即起訴書附表編號26） 乙○○  詐欺集團於109年12月22日17時6分許，佯稱錯誤設定扣款，如要解除，需依照指示操作金融帳戶云云，致乙○○陷於錯誤。 乙○○於109年12月22日18時39分許，以其兆豐銀行帳戶（帳號：000-00000000000號），轉帳88,051元至右列金融帳戶。 李文心之第一銀行帳戶（帳號：000-00000000000號）  張崇𧘻 1、於109年12月22日18時47分、48分、53分許，在雲林縣○○鎮○○路00號之○○郵局，以左列人頭帳戶提款卡，接續各提領20,000元、20,000元、8,000元。 2、於109年12月22日18時50分、51分許，在雲林縣○○鎮○○路000號之彰化銀行，以左列人頭帳戶提款卡，接續各提領20,000元、20,000元。（起訴書附表贅載20,000元，見警395卷三第139頁） 【共提領88,000元】 27 （即起訴書附表編號27） 戊○○ 詐欺集團於109年12月24日17時2分許，佯稱錯誤設定扣款，如要解除，需依照指示操作金融帳戶云云，致戊○○陷於錯誤。 戊○○於109年12月24日18時22分、24分許，以其台新銀行帳戶（帳號：000-00000000000000號），以網路轉帳之方式，各匯款49,987元、49,123元至右列金融帳戶。 【共匯款99,110元】 張軒瑋之郵局帳戶（帳號：000-00000000000000號） 張崇𧘻  於109年12月24日18時36分、38分許，在臺南市○○區○○路000號之佳里中山路○○○郵局，以左列人頭帳戶提款卡，接續各提領60,000元、39,000元。 【共提領99,000元】 28 （即起訴書附表編號28） 宙○○ 詐欺集團於109年12月24日17時52分許，佯稱錯誤設定扣款，如要解除，需依照指示操作金融帳戶云云，致宙○○陷於錯誤。 宙○○於109年12月24日20時11分許，以其渣打銀行帳戶（帳號：000-00000000000000號），以網路轉帳之方式，匯款90,259元至右列金融帳戶。 張軒瑋之台新銀行帳戶（帳號：000-00000000000000號） 張崇𧘻  1、於109年12月24日20時25分、27分、28分許，在臺南市○○區○○路00號之○○郵局，以左列人頭帳戶提款卡，接續各提領20,000元、20,000元、20,000元。 2、於109年12月24日20時36分、37分、38分許，在臺南市○○區○○路00號之全家超商，以左列人頭帳戶提款卡，接續各提領20,000元、20,000元、20,000元。 【共提領120,000元 】  29 （即起訴書附表編號29） 申○○ 詐欺集團於109年12月23日20時30分許，佯稱錯誤設定扣款，如要解除，需依照指示操作金融帳戶云云，致申○○陷於錯誤。 申○○於109年12月24日20時15分許，以無摺存款之方式，存入29,980元至右列金融帳戶。 【附表一編號28、29宙○○、申○○共匯款120,239元 】 張軒瑋之台新銀行帳戶（帳號：000-00000000000000號） 張崇𧘻     30 （即起訴書附表編號30） 卯○○ 詐欺集團於109年12月25日20時40分許，佯稱錯誤設定扣款，如要解除，需依照指示操作金融帳戶云云，致卯○○陷於錯誤。 1、卯○○於109年12月25日21時52分，以其玉山銀行帳戶（帳號：000-00000000000號)(起訴書誤載為000-0000000000000000號），以網路轉帳之方式，匯款99,987元至右列郵局金融帳戶。 　 （起訴書附表誤載10萬元，警395卷三第151頁） 2、卯○○於109年12月25日22時13分許，在桃園市○○區○○○路0段000號之統一超商，以其上揭玉山銀行帳戶，以網路轉帳之方式，匯款29,987元至右列郵局金融帳戶。 　 （起訴書附表誤載3萬元，警395卷三第151頁） 3、卯○○於109年12月25日21時53分許，以上揭玉山銀行帳戶，以網路轉帳之方式，匯款99,989元至右列合作金庫金融帳戶。　  【卯○○匯款129,974元至右列郵局金融帳戶；匯款99,989元至右列合作金庫金融帳戶。總計匯款金額為229,963元】 1、張偉俊之郵局帳戶（帳號：000-00000000000000號） 2、張偉俊之合作金庫帳戶（帳號：000-0000000000000號）　  張崇𧘻 1、於109年12月25日22時5分許，在雲林縣○○鎮○○路00號之○○郵局，以左列郵局帳戶提款卡，接續各提領60,000元、40,000元。 2、於109年12月25日22時7分、8分、9分許，在雲林縣○○鎮○○路00號之○○郵局，以左列合作金庫帳戶提款卡，接續各提領20,000元、20,000、20,000元。(起訴書漏載此部分之提領過程)【張崇𧘻從張偉俊之郵局帳戶共提領10萬元；從張偉俊之合作金庫帳戶共提領6萬元，總計提款金額為16萬元】  31 （即起訴書附表編號31） 玄○○ 詐欺集團於109年12月26日14時27分許，佯稱錯誤設定扣款，如要解除，需依照指示操作金融帳戶云云，致玄○○陷於錯誤。 玄○○於109年12月26日15時16分、17分許，以其兆豐銀行帳戶（帳號：000-00000000000號），以網路轉帳之方式，分別匯款49,989元、49,985元至右列金融帳戶。 【共匯款99,974元】 劉紹華之合作金庫銀行帳戶（帳號：000-0000000000000號） 張崇𧘻 1、於109年12月26日15時35分、36分、37分許，在雲林縣○○鎮○○路00號之合作金庫銀行，以左列人頭帳戶提款卡，接續各提領30,000元、30,000元、30,000元、22,000元。 2、於109年12月26日16時26分、27分許，在雲林縣○○鎮○○路000號之彰化銀行，以左列合作金庫銀行帳戶提款卡，接續各提領20,000元、10,000元。(起訴書漏載此部分之提領過程) 【上列2所提領之款項，亦包含附表一編號33之部分】 【針對附表一編號31至33部分，張崇𧘻從劉紹華之合作金庫帳戶共提領142,000元；從許志賢之郵局帳戶共提領93,000元】    32 （即起訴書附表編號32） 黃○○  詐欺集團於109年12月26日16時45分許，佯稱錯誤設定扣款，如要解除，需依照指示操作金融帳戶云云，致黃○○陷於錯誤。 黃○○於109年12月26日15時26分，以其台新銀行帳戶（帳號：000-00000000000000號），以網路轉帳之方式，匯款13,015元至右列金融帳戶。 劉紹華之合作金庫銀行帳戶（帳號：000-0000000000000號） 張崇𧘻  33 （即起訴書附表編號33） 酉○○ 詐欺集團於109年12月26日14時26分許，佯稱錯誤設定扣款，如要解除，需依照指示操作金融帳戶云云，致酉○○陷於錯誤。 1、酉○○於109年12月26日15時27分、39分許，以其兆豐銀行帳戶（帳號：000-00000000000號），分別匯款29,985元、無摺存款29,985元至右列郵局帳戶。 2、酉○○於109年12月26日15時48分許，以其兆豐銀行帳戶（帳號：000-00000000000號），匯款29,985元至右列合作金庫帳戶。 3、酉○○於109年12月26日15時56分許，以其合作金庫銀行帳戶（帳號：000-0000000000000號），匯款29,985元至右列郵局帳戶。 【酉○○共匯款元89,955元至右列郵局金融帳戶；匯款29,985元至右列合作金庫帳戶。總計匯款金額為119,940元】  【附表一編號31至33玄○○、黃○○、酉○○共匯款142,974元至劉紹華之合作金庫銀行帳戶 】  1、許志賢之郵局帳戶（帳號：000-00000000000000號） 2、劉紹華之合作金庫帳戶（帳號：000-0000000000000號） 張崇𧘻 1、於109年12月26日15時46分許，在雲林縣○○鎮○○路0段000號之○○郵局，以左列郵局提款卡，提領60,000元。 2、於109年12月26日16時2分、4分許，在雲林縣○○鎮○○路0段000號之臺灣銀行，以左列郵局提款卡，接續各提領20,000元、13,000元(不含手續費)。 　 (起訴書漏載此部分之提領過程)　　 3、於109年12月26日16時26分、27分許，在雲林縣○○鎮○○路000號之彰化銀行，以左列合作金庫銀行帳戶提款卡，接續各提領20,000元、10,000元。 【上列3所提領之款項，亦包含附表一編號31至32之部分】 【針對附表一編號31至33部分，張崇𧘻從劉紹華之合作金庫帳戶共提領142,000元；從許志賢之郵局帳戶共提領93,000元，其中僅有89,955元為酉○○遭詐騙而匯入許志賢之郵局帳戶之金額】　   34 （即起訴書附表編號34） Ｇ○○ 詐欺集團於109年12月26日15時45分許，佯稱錯誤設定扣款，如要解除，需依照指示操作金融帳戶云云，致Ｇ○○陷於錯誤。 Ｇ○○於109年12月26日16時21分許、30分許，以其華南銀行帳戶（000-000000000000）、彰化銀行帳戶（帳號：000-00000000000000號）帳戶，以無摺存款之方式，分別存入29,985元、22,123元至右列金融帳戶。 【共匯款52,108元】 許志賢之郵局帳戶（帳號：000-00000000000000號） 張崇𧘻 於109年12月26日16時34分許，在雲林縣○○鎮○○路00號之○○郵局，以左列人頭帳戶提款卡，提領52,000元。  35 （即起訴書附表編號35）  辰○○ 詐欺集團於109年12月26日15時許，佯稱錯誤設定扣款，如要解除，需依照指示操作金融帳戶云云，致辰○○陷於錯誤。 辰○○於109年12月27日15時5分、6分許，以其中國信託銀行帳戶（帳號：000-000000000000號），以網路轉帳之方式，分別匯款99,989、50,208元至右列金融帳戶。 【共匯款150,197元】  湯秋榕之郵局帳戶（帳號：000-00000000000000號） 乙○○ 於109年12月27日15時12分、13分、19分、20分許，在雲林縣○○鎮○○路00號之○○郵局，以左列人頭帳戶提款卡，接續各提領60,000元、40,000元、10,000元、40,000元。 【共提領150,000元】 36 （即起訴書附表編號36） 丁○○ 詐欺集團於109年12月28日17時59分許，佯稱錯誤設定扣款，如要解除，需依照指示操作金融帳戶云云，致丁○○陷於錯誤。 丁○○於109年12月28日18時54分許、58分許，以其中國信託銀行帳戶（帳號：000-000000000000號），以網路轉帳之方式，分別匯款99,987元、13,051元至右列金融帳戶。 【共匯款113,038元】 李則漩之郵局帳戶（帳號：000-00000000000000號） 乙○○、張崇𧘻(起訴書漏載張崇𧘻) 1、乙○○於109年12月28日19時8分、9分許，在高雄市○○區○○路00號之○○郵局，以左列人頭帳戶提款卡，接續各提領60,000元、60,000元。 【上列1所提領之款項，亦包含附表一編號37之部分】 2、張崇𧘻於109年12月28日19時45分許，在高雄市○○區○○路000巷00號之小北百貨○○店，以左列人頭帳戶提款卡提領20,000元。(起訴書漏載此部分之提領過程) 【上列2所提領之款項，亦包含附表一編號37、39之部分】 【針對附表一編號36、37部分，乙○○共提領12萬元】　  37 （即起訴書附表編號37） 寅○○ 詐欺集團於109年12月28日18時30分許，佯稱錯誤設定扣款，如要解除，需依照指示操作金融帳戶云云，致寅○○陷於錯誤。 寅○○109年12月28日19時2分許，以其中國信託銀行帳戶（帳號：000-000000000000號），以網路轉帳之方式，匯款23,989元至右列金融帳戶。 李則漩之郵局帳戶（帳號：000-00000000000000號） 乙○○、 張崇𧘻 1、乙○○於109年12月28日19時8分、9分許，在高雄市○○區○○路00號之○○郵局，以左列人頭帳戶提款卡，接續各提領60,000元、60,000元。 【上列1所提領之款項，亦包含附表一編號36之部分】　  2、張崇𧘻於109年12月28日19時45分許，在高雄市○○區○○路000巷00號之小北百貨○○店，以左列人頭帳戶提款卡提領20,000元。 【上列2所提領之款項，亦包含附表一編號36、39之部分】 【針對附表一編號36、37部分，乙○○共提領12萬元】 38 （即起訴書附表編號38） 宇○○ 詐欺集團於109年12月28日18時30分許，佯稱錯誤設定扣款，如要解除，需依照指示操作金融帳戶云云，致宇○○陷於錯誤。 宇○○於109年12月28日19時4分、8分許，以其花旗銀行帳戶（帳號：000-0000000000號），以網路轉帳之方式，分別匯款49,987元、49,988元，至右列金融帳戶。 【共匯款99,975元】 李則漩之兆豐銀行帳戶（帳號：000-00000000000號） 張崇𧘻 於109年12月28日19時28分、29分、32分、33分、34分許，在高雄市○○區○○路000○0號兆豐銀行○○分行，以左列人頭帳戶提款卡，接續各提領30,000元、30,000元、30,000元、1,000元、9,000元。 （起訴書附表漏載提領地點，見警395卷三第50頁） 【共提領100,000 元】 【其中僅有99,975元為宇○○遭詐騙金額】 39 （即起訴書附表編號39） 丙○○ 詐欺集團於109年12月27日16時24分許，佯稱錯誤設定扣款，如要解除，需依照指示操作金融帳戶云云，致丙○○陷於錯誤。 丙○○於109年12月28日19時26分許，以其國泰世華銀行帳戶（帳號：000-000000000000號），以網路轉帳之方式，匯款17,987元至右列金融帳戶。 李則漩之郵局帳戶（帳號：000-00000000000000號） 張崇𧘻 於109年12月28日19時45分許，於高雄市○○區○○路000巷00號之小北百貨○○店，以左列人頭帳戶提款卡提領20,000元。 【上列所提領之款項，亦包含附表一編號36、37之部分】 【針對附表一編號36、37、39部分，張崇𧘻共提領2萬元】 


附表二、
編號 犯罪事實 經起訴之被告        罪名、宣告刑及沒收 1 附表一編號1、2 張崇𧘻 【張崇𧘻】犯三人以上共同詐欺取財罪，共貳罪，各處有期徒刑壹年肆月。 扣案如附表三編號21、55、57所示之物均沒收之。未扣案之犯罪所得共新臺幣陸佰元沒收之，於全部或一部不能沒收或不宜執行沒收時，追徵其價額。 2 附表一編號3、4 張崇𧘻 【張崇𧘻】犯三人以上共同詐欺取財罪，處有期徒刑壹年伍月。又犯三人以上共同詐欺取財罪，處有期徒刑壹年肆月。 扣案如附表三編號21、55、57所示之物均沒收之。未扣案之犯罪所得共新臺幣肆仟伍佰元沒收之，於全部或一部不能沒收或不宜執行沒收時，追徵其價額。 3 附表一編號5、6 張崇𧘻、甲○○ 【張崇𧘻】犯三人以上共同詐欺取財罪，共貳罪，各處有期徒刑壹年肆月。 扣案如附表三編號21、55、57所示之物均沒收之。未扣案之犯罪所得共新臺幣貳仟參佰柒拾元沒收之，於全部或一部不能沒收或不宜執行沒收時，追徵其價額。 【甲○○】犯三人以上共同詐欺取財罪，共貳罪，各處有期徒刑壹年貳月。 4 附表一編號7 張崇𧘻、甲○○ 【張崇𧘻】犯三人以上共同詐欺取財罪，處有期徒刑壹年參月。扣案如附表三編號21、55、57所示之物均沒收之。 【甲○○】犯三人以上共同詐欺取財罪，處有期徒刑壹年壹月。 5 附表一編號8、9 張崇𧘻、甲○○ 【張崇𧘻】犯三人以上共同詐欺取財罪，共貳罪，各處有期徒刑壹年肆月。 扣案如附表三編號21、55、57所示之物均沒收之。未扣案之犯罪所得共新臺幣壹仟伍佰陸拾元沒收之，於全部或一部不能沒收或不宜執行沒收時，追徵其價額。 【甲○○】犯三人以上共同詐欺取財罪，共貳罪，各處有期徒刑壹年貳月。 6 附表一編號10、11 張崇𧘻、甲○○ 【張崇𧘻】犯三人以上共同詐欺取財罪，共貳罪，各處有期徒刑壹年參月。 扣案如附表三編號21、55、57所示之物均沒收之。未扣案之犯罪所得共新臺幣伍佰元沒收之，於全部或一部不能沒收或不宜執行沒收時，追徵其價額。 【甲○○】犯三人以上共同詐欺取財罪，共貳罪，各處有期徒刑壹年壹月。 7 附表一編號12 張崇𧘻、甲○○ 【張崇𧘻】犯三人以上共同詐欺取財罪，處有期徒刑壹年肆月。扣案如附表三編號21、55、57所示之物均沒收之。未扣案之犯罪所得新臺幣貳仟玖佰元沒收之，於全部或一部不能沒收或不宜執行沒收時，追徵其價額。 【甲○○】犯三人以上共同詐欺取財罪，處有期徒刑壹年貳月。 8 附表一編號13、14 張崇𧘻、甲○○ 【張崇𧘻】犯三人以上共同詐欺取財罪，共貳罪，各處有期徒刑壹年肆月。 扣案如附表三編號21、55、57所示之物均沒收之。未扣案之犯罪所得共新臺幣肆仟肆佰元沒收之，於全部或一部不能沒收或不宜執行沒收時，追徵其價額。 【甲○○】犯三人以上共同詐欺取財罪，共貳罪，各處有期徒刑壹年貳月。 9 附表一編號15 張崇𧘻、甲○○ 【張崇𧘻】犯三人以上共同詐欺取財罪，處有期徒刑壹年肆月。扣案如附表三編號21、55、57所示之物均沒收之。未扣案之犯罪所得新臺幣貳仟玖佰元沒收之，於全部或一部不能沒收或不宜執行沒收時，追徵其價額。 【甲○○】犯三人以上共同詐欺取財罪，處有期徒刑壹年貳月。 10 附表一編號16 張崇𧘻、甲○○ 【張崇𧘻】犯三人以上共同詐欺取財罪，處有期徒刑壹年肆月。扣案如附表三編號21、55、57所示之物均沒收之。未扣案之犯罪所得新臺幣貳仟玖佰元沒收之，於全部或一部不能沒收或不宜執行沒收時，追徵其價額。 【甲○○】犯三人以上共同詐欺取財罪，處有期徒刑壹年貳月。 11 附表一編號17 張崇𧘻、甲○○ 【張崇𧘻】犯三人以上共同詐欺取財罪，處有期徒刑壹年肆月。扣案如附表三編號21、55、57所示之物均沒收之。未扣案之犯罪所得新臺幣壹仟肆佰元沒收之，於全部或一部不能沒收或不宜執行沒收時，追徵其價額。 【甲○○】犯三人以上共同詐欺取財罪，處有期徒刑壹年貳月。 12 附表一編號18至21 張崇𧘻、甲○○ 【張崇𧘻】犯三人以上共同詐欺取財罪，共肆罪，各處有期徒刑壹年肆月。 扣案如附表三編號21、55、57所示之物均沒收之。未扣案之犯罪所得共新臺幣肆仟元沒收之，於全部或一部不能沒收或不宜執行沒收時，追徵其價額。 【甲○○】犯三人以上共同詐欺取財罪，共肆罪，各處有期徒刑壹年貳月。 13 附表一編號22 張崇𧘻、甲○○ 【張崇𧘻】犯三人以上共同詐欺取財罪，處有期徒刑壹年伍月。扣案如附表三編號21、55、57所示之物均沒收之。未扣案之犯罪所得新臺幣肆仟肆佰元沒收之，於全部或一部不能沒收或不宜執行沒收時，追徵其價額。 【甲○○】犯三人以上共同詐欺取財罪，處有期徒刑壹年參月。 14 附表一編號23、24 張崇𧘻、甲○○ 【張崇𧘻】犯三人以上共同詐欺取財罪，共貳罪，各處有期徒刑壹年肆月。 扣案如附表三編號21、55、57所示之物均沒收之。未扣案之犯罪所得共新臺幣貳仟陸佰元沒收之，於全部或一部不能沒收或不宜執行沒收時，追徵其價額。 【甲○○】犯三人以上共同詐欺取財罪，共貳罪，各處有期徒刑壹年貳月。 15 附表一編號25 張崇𧘻、甲○○ 【張崇𧘻】犯三人以上共同詐欺取財罪，處有期徒刑壹年肆月。扣案如附表三編號21、55、57所示之物均沒收之。未扣案之犯罪所得新臺幣貳仟玖佰元沒收之，於全部或一部不能沒收或不宜執行沒收時，追徵其價額。 【甲○○】犯三人以上共同詐欺取財罪，處有期徒刑壹年貳月。 16 附表一編號26 張崇𧘻、甲○○ 【張崇𧘻】犯三人以上共同詐欺取財罪，處有期徒刑壹年肆月。扣案如附表三編號21、55、57所示之物均沒收之。未扣案之犯罪所得新臺幣貳仟陸佰元沒收之，於全部或一部不能沒收或不宜執行沒收時，追徵其價額。 【甲○○】犯三人以上共同詐欺取財罪，處有期徒刑壹年貳月 17 附表一編號27 張崇𧘻、甲○○ 【張崇𧘻】犯三人以上共同詐欺取財罪，處有期徒刑壹年肆月。扣案如附表三編號21、55、57所示之物均沒收之。未扣案之犯罪所得新臺幣貳仟玖佰元沒收之，於全部或一部不能沒收或不宜執行沒收時，追徵其價額。 【甲○○】犯三人以上共同詐欺取財罪，處有期徒刑壹年貳月 18 附表一編號28、29 張崇𧘻、甲○○ 【張崇𧘻】犯三人以上共同詐欺取財罪，共貳罪，各處有期徒刑壹年肆月。 扣案如附表三編號21、55、57所示之物均沒收之。未扣案之犯罪所得共新臺幣參仟陸佰元沒收之，於全部或一部不能沒收或不宜執行沒收時，追徵其價額。 【甲○○】犯三人以上共同詐欺取財罪，共貳罪，各處有期徒刑壹年貳月。 19 附表一編號30 張崇𧘻、甲○○ 【張崇𧘻】犯三人以上共同詐欺取財罪，處有期徒刑壹年陸月。扣案如附表三編號21、55、57所示之物均沒收之。未扣案之犯罪所得新臺幣肆仟捌佰元沒收之，於全部或一部不能沒收或不宜執行沒收時，追徵其價額。 【甲○○】犯三人以上共同詐欺取財罪，處有期徒刑壹年肆月。 20 附表一編號31至33 張崇𧘻、甲○○ 【張崇𧘻】犯三人以上共同詐欺取財罪，處有期徒刑壹年肆月。又犯三人以上共同詐欺取財罪，處有期徒刑壹年肆月。又犯三人以上共同詐欺取財罪，處有期徒刑壹年伍月。 扣案如附表三編號21、55、57所示之物均沒收之。未扣案之犯罪所得共新臺幣陸仟元沒收之，於全部或一部不能沒收或不宜執行沒收時，追徵其價額。 【甲○○】犯三人以上共同詐欺取財罪，處有期徒刑壹年貳月。又犯三人以上共同詐欺取財罪，處有期徒刑壹年貳月。又犯三人以上共同詐欺取財罪，處有期徒刑壹年參月。 21 附表一編號34 張崇𧘻、甲○○ 【張崇𧘻】犯三人以上共同詐欺取財罪，處有期徒刑壹年肆月。扣案如附表三編號21、55、57所示之物均沒收之。未扣案之犯罪所得新臺幣壹仟伍佰元沒收之，於全部或一部不能沒收或不宜執行沒收時，追徵其價額。 【甲○○】犯三人以上共同詐欺取財罪，處有期徒刑壹年貳月。 22 附表一編號35 張崇𧘻、乙○○、甲○○ 【張崇𧘻】犯三人以上共同詐欺取財罪，處有期徒刑壹年伍月。扣案如附表三編號21、55、57所示之物均沒收之。未扣案之犯罪所得新臺幣肆仟伍佰元沒收之，於全部或一部不能沒收或不宜執行沒收時，追徵其價額。 【乙○○】犯三人以上共同詐欺取財罪，處有期徒刑壹年肆月。扣案如附表三編號54所示之物沒收之。未扣案之犯罪所得新臺幣貳仟元沒收之，於全部或一部不能沒收或不宜執行沒收時，追徵其價額。 【甲○○】犯三人以上共同詐欺取財罪，處有期徒刑壹年參月。 23 附表一編號36、37、39 1、附表一編號36、37：張崇𧘻、乙○○、甲○○。 2、附表一編號39：張崇𧘻、甲○○。　  【張崇𧘻】犯三人以上共同詐欺取財罪，處有期徒刑壹年伍月。又犯三人以上共同詐欺取財罪，處有期徒刑壹年肆月。又犯三人以上共同詐欺取財罪，處有期徒刑壹年肆月。 扣案如附表三編號21、55、57所示之物均沒收之。未扣案之犯罪所得共新臺幣陸佰元沒收之，於全部或一部不能沒收或不宜執行沒收時，追徵其價額。 【乙○○】犯三人以上共同詐欺取財罪，處有期徒刑壹年肆月。又犯三人以上共同詐欺取財罪，處有期徒刑壹年參月。 扣案如附表三編號54所示之物沒收之。未扣案之犯罪所得共新臺幣參仟元沒收之，於全部或一部不能沒收或不宜執行沒收時，追徵其價額。 【甲○○】犯三人以上共同詐欺取財罪，處有期徒刑壹年參月。又犯三人以上共同詐欺取財罪，處有期徒刑壹年貳月。又犯三人以上共同詐欺取財罪，處有期徒刑壹年貳月。 24 附表一編號38 張崇𧘻、甲○○ 【張崇𧘻】犯三人以上共同詐欺取財罪，處有期徒刑壹年肆月。扣案如附表三編號21、55、57所示之物均沒收之。未扣案之犯罪所得新臺幣貳仟玖佰元沒收之，於全部或一部不能沒收或不宜執行沒收時，追徵其價額。 【甲○○】犯三人以上共同詐欺取財罪，處有期徒刑壹年貳月。 

附表三：
編號 名稱 數量 扣押物品目錄表之簽名 備註   1 NIKE牌布鞋 1 雙 張崇𧘻 ⑴張崇𧘻於109年11月24日提領時所穿；於車牌號碼0000-00號自用小客車上查扣。 ⑵扣押物品目錄表於警4908卷一第97頁；扣案物照片於同卷第116至117頁。   2 武士刀 1 支 張崇𧘻 ⑴於車牌號碼0000-00號自用小客車上查扣。 ⑵扣押物品目錄表於警4908卷一第97頁；扣案物照片於同卷第116至117頁。   3 筆記本 1 本 甲○○ 扣押物品目錄表於警4908卷一第97頁；扣案物照片於同卷第117頁   4 中華郵政金融卡（卡號：0000000000000000） （帳號：00000000000000） 1 張 張崇𧘻 ⑴起訴書附表編號36、37、39人頭帳戶李則漩所有。 ⑵扣押物品目錄表於警4908卷一第97頁；扣案物照片於同卷第117頁   5 中華郵政金融卡（帳號：00000000000000） 1 張 張崇𧘻 扣押物品目錄表於警4908卷一第97頁；扣案物照片於同卷第117頁   6 國泰世華銀行金融卡（帳號：000000000000） 1 張 張崇𧘻 扣押物品目錄表於警4908卷一第97頁；扣案物照片於同卷第117頁   7 土地銀行金融卡（帳號：000000000000） 1 張 張崇𧘻 扣押物品目錄表於警4908卷一第97頁；扣案物照片於同卷第117頁   8 中華郵政金融卡（卡號：0000000000000000） （帳號：00000000000000） 1 張 張崇𧘻 扣押物品目錄表於警4908卷一第97頁；扣案物照片於同卷第117頁   9 第一銀行金融卡（卡號：000000000000000） （帳號：0000000000000） 1 張 張崇𧘻 扣押物品目錄表於警4908卷一第97頁；扣案物照片於同卷第117頁  10 元大銀行金融卡（卡號：0000000000000000） （帳號：00000000000000） 1 張 張崇𧘻 ⑴起訴書附表編號25人頭帳戶邵筱真所有。 ⑵扣押物品目錄表於警4908卷一第97頁；扣案物照片於同卷第117頁。  11 中華郵政金融卡（卡號：0000000000000000） （帳號：00000000000000） 1 張 張崇𧘻 扣押物品目錄表於警4908卷一第98頁；扣案物照片於同卷第117頁  12 彰化銀行金融卡（帳號：00000000000000） 1 張 張崇𧘻 扣押物品目錄表於警4908卷一第98頁；扣案物照片於同卷第117頁  13 中華郵政金融卡（卡號：0000000000000000） （帳號：00000000000000） 1 張 張崇𧘻 ⑴起訴書附表編號18至21人頭帳戶彭籅皜所有。 ⑵扣押物品目錄表於警4908卷一第98頁；扣案物照片於同卷第117頁  14 台北富邦銀行金融卡（卡號：0000000000000000） （帳號：000000000000） 1 張 張崇𧘻 扣押物品目錄表於警4908卷一第98頁；扣案物照片於同卷第117頁  15 第一銀行金融卡（卡號：0000000000000000） （帳號：00000000000） 1 張 張崇𧘻 ⑴起訴書附表編號23、24   人頭帳戶邵筱真所有。 ⑵扣押物品目錄表於警4908卷一第98頁；扣案物照片於同卷第117頁。  16 合作金庫銀行金融卡（卡號：0000000000000000） （帳號：0000000000000） 1 張 張崇𧘻 ⑴起訴書附表編號22人頭帳戶彭籅皜所有。 ⑵扣押物品目錄表於警4908卷一第98頁；扣案物照片於同卷第117頁。  17 三信商業金融卡（帳號：00000000000） 1 張 張崇𧘻 扣押物品目錄表於警4908卷一第98頁；扣案物照片於同卷第117頁⑴  18 中華郵政金融卡（卡號：0000000000000000） （帳號：00000000000000） 1 張 張崇𧘻 ⑴起訴書附表編號35人頭帳戶湯秋榕所有。 ⑵扣押物品目錄表於警4908卷一第98頁；扣案物照片於同卷第117頁。  19 台新銀行金融卡（卡號：0000000000000000） （帳號：00000000000000） 1 張 張崇𧘻 ⑴起訴書附表編號28、29   人頭帳戶張軒瑋所有。 ⑵扣押物品目錄表於警4908卷一第98頁；扣案物照片於同卷第117頁。  20 ASUS牌電腦主機 1 臺 乙○○ ⑴含螢幕、鍵盤、滑鼠。 ⑵扣押物品目錄表於警4908卷一第98頁；扣案物照片於同卷第115頁。  21 HP筆記型電腦 1 臺 張崇𧘻 扣押物品目錄表於警4908卷一第99頁  22 房屋租賃契約書 1 份 乙○○ 扣押物品目錄表於警4908卷一第99頁；扣案物照片於同卷第117頁  23 華南銀行金融卡（卡號：0000000000000000） （帳號：000000000000） 1 張 乙○○ 扣押物品目錄表於警4908卷一第99頁；扣案物照片於同卷第117頁  24 鐵盒 1 個 張崇𧘻 扣押物品目錄表於警4908卷一第99頁；扣案物照片於同卷第117頁  25 安非他命吸食器 2 組 張崇𧘻 扣押物品目錄表於警4908卷一第99頁；扣案物照片於同卷第115至117頁  26 鏟管 2 支 張崇𧘻 扣押物品目錄表於警4908卷一第99頁；扣案物照片於同卷第117頁  27 吸管 3 支 張崇𧘻 扣押物品目錄表於警4908卷一第99頁；扣案物照片於同卷第117頁  28 安非他命（毛重1公克） 1 包 張崇𧘻 扣押物品目錄表於警4908卷一第99頁；扣案物照片於同卷第117頁  29 安非他命（毛重2.8公克） 1 包 張崇𧘻 扣押物品目錄表於警4908卷一第99頁；扣案物照片於同卷第117頁  30 毒品殘渣袋 1 包 張崇𧘻 扣押物品目錄表於警4908卷一第99頁；扣案物照片於同卷第117頁  31 中華郵政存簿（帳號：00000000000000） 1 本 張崇𧘻 扣押物品目錄表於警4908卷一第100頁；扣案物照片於同卷第117頁  32 臺灣銀行金融卡（帳號：000000000000） 1 張 張崇𧘻 扣押物品目錄表於警4908卷一第100頁；扣案物照片於同卷第117頁  33 元大銀行金融卡（卡號：0000000000000000） （帳號：00000000000000） 1 張 張崇𧘻 扣押物品目錄表於警4908卷一第100頁；扣案物照片於同卷第117頁  34 新光銀行金融卡（卡號：0000000000000000） （帳號：0000000000000） 1 張 張崇𧘻 扣押物品目錄表於警4908卷一第100頁；扣案物照片於同卷第117頁  35 合作金庫銀行金融卡（帳號：0000000000000） 1 張 張崇𧘻 扣押物品目錄表於警4908卷一第100頁；扣案物照片於同卷第117頁  36 借據 1 張 張崇𧘻 扣押物品目錄表於警4908卷一第100頁；扣案物照片於同卷第117頁  37 K 盤（含卡片1張） 1 個 張崇𧘻 扣押物品目錄表於警4908卷一第100頁；扣案物照片於同卷第116至117頁  38 鎮宇真善美收據 1 張 甲○○ 扣押物品目錄表於警4908卷一第100頁；扣案物照片於同卷第117頁  39 安非他命吸食器 1 組 張崇𧘻 扣押物品目錄表於警4908卷一第100頁；扣案物照片於同卷第115至117頁  40 綠色藥丸 1 包 甲○○ 扣押物品目錄表於警4908卷一第100頁  41 黃色藥丸 1 包 甲○○ 扣押物品目錄表於警4908卷一第101頁  42 粉紅色藥丸 1 包 甲○○ 扣押物品目錄表於警4908卷一第101頁  43 白色藥丸 1 包 甲○○ 扣押物品目錄表於警4908卷一第101頁  44 膠囊 1 包 甲○○ 扣押物品目錄表於警4908卷一第101頁  45 白色藥丸（大） 1 包 甲○○ 扣押物品目錄表於警4908卷一第101頁  46 玩具手槍 1 支 張崇𧘻 扣押物品目錄表於警4908卷一第101頁；扣案物照片於同卷第115、117頁  47 手拿包 1 個 甲○○ 扣押物品目錄表於警4908卷一第101頁；扣案物照片於同卷第117頁  48 衣服（皇冠圖示） 1 件 張崇𧘻 ⑴張崇𧘻於109年11月24日提領時所穿。 ⑵扣押物品目錄表於警4908卷一第101頁；扣案物照片於同卷第116、117頁。  49 SIM卡外卡 （卡號：0000000000000000000） 1 張 張崇𧘻 ⑴無SIM卡。 ⑵扣押物品目錄表於警4908卷一第101頁；扣案物照片於同卷第117頁。  50 車牌號碼0000-00號自用小客車 1 輛 張崇𧘻 ⑴含鑰匙。 　張崇𧘻提領時所開。 ⑵扣押物品目錄表於警4908卷一第101頁；扣案物照片於同卷第116頁  51 記憶卡（2GB） 1 張 張崇𧘻 ⑴車牌號碼0000-00自用小客車行車紀錄器上。 ⑵扣押物品目錄表於警4908卷一第102頁；扣案物照片於同卷第117頁。  52 VIVO牌行動電話 （IMEI：000000000000000） （門號：0000000000號） 1 支 張崇𧘻 扣押物品目錄表於警4908卷一第102頁；扣案物照片於同卷第117頁  53 Iphone牌行動電話 （IMEI：000000000000000） （門號：0000000000號） 1 支 張崇𧘻 扣押物品目錄表於警4908卷一第102頁；扣案物照片於同卷第117頁  54 Iphone牌行動電話 （IMEI：000000000000000） 1 支 乙○○ ⑴乙○○之工作手機。 ⑵扣押物品目錄表於警4908卷一第102頁；扣案物照片於同卷第117頁。  55 Iphone牌行動電話 （IMEI：000000000000000） 1 支 張崇𧘻 扣押物品目錄表於警4908卷一第102頁；扣案物照片於同卷第117頁  56 Iphone牌行動電話 （IMEI：000000000000000） 1 支 乙○○ 扣押物品目錄表於警4908卷一第102頁；扣案物照片於同卷第117頁  57 Iphone牌行動電話 （IMEI：000000000000000） 1 支 張崇𧘻 ⑴張崇𧘻之工作手機。 ⑵扣押物品目錄表於警4908卷一第102頁；扣案物照片於同卷第117頁。  58 行動電話 （IMEI：000000000000000） （門號：0000000000號） 1 支 甲○○ 扣押物品目錄表於警4908卷一第102頁；扣案物照片於同卷第117頁  59 行動電話 （IMEI：000000000000000） 1 支 乙○○ 扣押物品目錄表於警4908卷一第102頁；扣案物照片於同卷第117頁  60 Iphone牌行動電話 （IMEI：000000000000000） 1 支 甲○○ 扣押物品目錄表於警4908卷一第102頁；扣案物照片於同卷第117頁 
　　
附件一
一、人證部分：
    ⒈證人即告訴人廖羚富於109 年11月24日之警詢筆錄（警411
       卷第251 至253 頁）
    ⒉證人即告訴人林柏宇於109 年11月26日之警詢筆錄（警411
       卷第279 至283 頁）
    ⒊證人即告訴人朱羽涵於109 年11月25日之警詢筆錄（警395
       卷四第6 至9 頁）
    ⒋證人即告訴人江妍霖於109 年11月25日之警詢筆錄（警395
       卷四第23至27頁）
    ⒌證人即告訴人丑○○於109 年12月17日之警詢筆錄（警395 
      卷四第45至48頁）
    ⒍證人即告訴人Ｄ○○於109 年12月11日之警詢筆錄（警395 卷
      四第69至70頁）
    ⒎證人即告訴人Ａ○○於109 年12月11日之警詢筆錄（警395 卷
      四第80至82頁）
    ⒏證人即告訴人庚○○於109 年12月11日之警詢筆錄（警395 
      卷四第92至93頁）
    ⒐證人即告訴人辛○○於109 年12月12日之警詢筆錄（警395 
      卷四第108至110頁）
    ⒑證人即告訴人Ｂ○○於109 年12月11日之警詢筆錄（警395 卷
      四第125 至126 頁）
    ⒒證人即告訴人甲○○於109 年12月11日之警詢筆錄（警395 
      卷四第139 至140 頁）
    ⒓證人即告訴人巳○○於109 年12月17日之警詢筆錄（警395 
      卷四第157至159頁）
    ⒔證人即告訴人亥○○於109 年12月15日之警詢筆錄（警395 
      卷四第171至172頁）
    ⒕證人即告訴人子○○於109 年12月14日之警詢筆錄（警395 
      卷四第184 至186 頁）
    ⒖證人即告訴人壬○○於109 年12月16日之警詢筆錄（警395 
      卷四第224至225頁）
    ⒗證人即告訴人Ｅ○○於109 年12月19日之警詢筆錄（警395 卷
      四第235至237頁）
    ⒘證人即告訴人戌○○於109 年12月18日之警詢筆錄（警395 
      卷四第251至253頁）
    ⒙證人即告訴人Ｉ○○於109 年12月24日之警詢筆錄（警395 卷
      四第283至287頁）
    ⒚證人即告訴人未○○於109 年12月21日之警詢筆錄（警395 
      卷四第318至319頁）
    ⒛證人即告訴人Ｃ○○於109 年12月21日之警詢筆錄（警395 卷
      四第329至330頁）
    證人即告訴人癸○於109 年12月21日之警詢筆錄（警395卷
      五第7 至10頁）
    證人即告訴人Ｆ○○於109 年12月23日之警詢筆錄（警395 卷
      五第34至39頁）
    證人即告訴人地○○於109 年12月21日之警詢筆錄（警395 
      卷五第53至55頁）
    證人即告訴人天○○於109 年12月20日之警詢筆錄（警395 
      卷五第68至70頁）
    證人即告訴人己○○於109 年12月20日之警詢筆錄（警395 
      卷五第79至82頁）
    證人即告訴人申○○於109 年12月25日之警詢筆錄（警395 
      卷五第126至129頁）
    證人即告訴人宙○○於109 年12月25日之警詢筆錄（警395 
      卷五第145至146頁）
    證人即告訴人戊○○於109 年12月24日之警詢筆錄（警395 
      卷五第158至160頁）
    證人即告訴人卯○○於109 年12月25日之警詢筆錄（警395 
      卷五第179至181頁）
    證人即告訴人辰○○於109 年12月27日之警詢筆錄（警395 
      卷五第193至195頁）
    證人即告訴人Ｇ○○於109 年12月27日之警詢筆錄（警395 卷
      五第225至230頁）
    證人即告訴人酉○○於109 年12月26日之警詢筆錄（警395 
      卷五第250至252頁）
    證人即告訴人黃○○於109 年12月29日之警詢筆錄（警395 
      卷五第264至266頁）
    證人即告訴人玄○○於109 年12月26日之警詢筆錄（警395 
      卷五第279至282頁）
    證人即告訴人丙○○於109 年12月29日之警詢筆錄（警395 
      卷五第309至312頁）
    證人即告訴人丁○○於109 年12月28日之警詢筆錄（警395 
      卷五第330至332頁）
    證人即告訴人寅○○於109 年12月28日之警詢筆錄（警395 
      卷五第345至347頁）
    證人即告訴人宇○○於109 年12月28日之警詢筆錄（警395 
      卷五第358至359頁）
    證人即告訴人乙○○於109 年12月22日之警詢筆錄（警395 
      卷五第111 至113 頁）
    證人即同案被告羅智鴻：
      ⑴證人即同案被告羅智鴻於110 年4 月13日之警詢筆錄（
        偵328 卷三第211 至225 頁）
      ⑵證人即同案被告羅智鴻於110 年4 月13日之偵訊筆錄（
        偵328 卷三第307 至323 頁）
   證人即同案被告許尊勝於110 年3 月30日警詢筆錄（偵328 
     卷二第243 至252 頁）
　 證人即同案被告張崇𧘻（被告張崇𧘻除外）
      ⑴證人即同案被告張崇𧘻於109 年12月31日之警詢筆錄及
        指認犯罪嫌疑人紀錄表（警395 卷一第13至35頁）
      ⑵證人即同案被告張崇𧘻於109 年12月31日之偵訊筆錄（
        偵328 卷一第52至58頁）
      ⑶證人即同案被告張崇𧘻於110 年1 月1 日之本院羈押訊
        問筆錄（聲羈202 卷第25至28頁）
      ⑷證人即同案被告張崇𧘻於110 年1 月6 日之警詢筆錄及
        指認犯罪嫌疑人紀錄表（偵328 卷一第153 至163 頁；
        同警395 卷一第37至47頁）
      ⑸證人即同案被告張崇𧘻於110 年1 月6 日之偵訊具結筆
        錄（偵328卷一第165 至168 頁、結文第169 頁）
      ⑹證人即同案被告張崇𧘻於110 年1 月26日之警詢筆錄及
        指認犯罪嫌疑人紀錄表（偵328 卷一第389 至400 頁；
        同警395 卷一第49至60頁）
      ⑺證人即同案被告張崇𧘻於110 年1 月26日之偵訊具結筆
        錄（偵328卷二第7 至13頁、結文第15頁）
      ⑻證人即同案被告張崇𧘻於110 年2 月4 日之警詢筆錄（
        警500 卷第7 至10頁）
      ⑼證人即同案被告張崇𧘻於110 年2 月25日之第一次警詢
        筆錄及指認犯罪嫌疑人紀錄表（警411 卷第37至41、51
        至52頁；同偵328 卷二第111 至119 頁）
      ⑽證人即同案被告張崇𧘻於110 年2 月25日之第二次警詢
        筆錄（警798 卷第1 至4 頁）
      ⑾證人即同案被告張崇𧘻於110 年2 月25日之第三次警詢
        筆錄（偵328 卷二第131 至159 頁）
      ⑿證人即同案被告張崇𧘻於110 年2 月25日之第四次警詢
        筆錄（警803 卷第3 至6 頁）
      ⒀證人即同案被告張崇𧘻於110 年4 月23日之偵訊具結筆
        錄（偵328卷三第373 至384 頁、結文第385 頁）
      ⒁證人即同案被告張崇𧘻於110 年4 月29日之本院訊問筆
        錄（本院卷一第71至77頁）
      ⒂證人即同案被告張崇𧘻於110 年7 月15日之本院延押訊
        問筆錄（本院卷一第173 至176 頁）　　 
    證人即同案被告甲○○：（被告甲○○除外）
      ⑴證人即同案被告甲○○於109 年12月30日之警詢筆錄（警3
        95 卷一第153 至155 頁）
      ⑵證人即同案被告甲○○於109 年12月31日之警詢筆錄及指
        認犯罪嫌疑人紀錄表（警395 卷一第159 至170 頁）
      ⑶證人即同案被告甲○○於109 年12月31日之偵訊筆錄（偵3
        28 卷一第41至47頁）
      ⑷證人即同案被告甲○○於110 年1 月1 日之本院羈押訊問
        筆錄（聲羈202 卷第39至42頁）
      ⑸證人即同案被告甲○○於110 年1 月19日之法官面前訊問
        筆錄（聲羈更一卷第55至63頁）
      ⑹證人即同案被告甲○○於110 年4 月13日之警詢筆錄及指
        認犯罪嫌疑人紀錄表（偵328 卷三第93至120 頁；同警
        395 卷一第181 至201 、269 至274 頁）
      ⑺證人即同案被告甲○○於110 年4 月13日之偵訊具結筆錄
        （偵328 卷三第191 至197 頁、結文第199 頁）
    證人即同案被告乙○○：（被告乙○○除外）
      ⑴證人即同案被告乙○○於109 年12月30日之警詢筆錄（警3
        95 卷一第95至97頁）
      ⑵證人即同案被告乙○○於109 年12月31日之警詢筆錄及指
        認犯罪嫌疑人紀錄表（偵328 卷一第19至38頁；同警39
        5 卷一第101 至120 頁）　
      ⑶證人即同案被告乙○○於109 年12月31日之偵訊筆錄（偵3
        28 卷一第47至52頁）
      ⑷證人即同案被告乙○○於110 年1 月1 日之本院羈押訊問
        筆錄（聲羈202 卷第59至62頁）
      ⑸證人即同案被告乙○○於110 年1 月19日之法官面前訊問
        筆錄（聲羈更一卷第63至69頁）
      ⑹證人即同案被告乙○○於110 年4 月12日之警詢筆錄及指
        認犯罪嫌疑人紀錄表（偵328 卷三第31至62頁；同警39
        5 卷一第123 至152 頁）
      ⑺證人即同案被告乙○○於110 年4 月13日之偵訊具結筆錄
        （偵328 卷三第67至77頁、結文第79頁）
   
二、書證部分：
    ⒈告訴人、告訴人匯款資料
      ⑴告訴人廖羚富提供之永豐銀行帳號000-00000000000000
        號、中國信託銀行帳號000-000000000000號轉帳交易明
        細各1 紙（警411 卷第269 至273 頁）
      ⑵告訴人林柏宇提供之富邦銀行帳號000-000000000000號
        交易明細1 紙（警411 卷第293 頁）
      ⑶告訴人朱羽涵提供之台新銀行帳號000-00000000000000
        號、中國信託銀行帳號000-000000000000號存摺內頁明
        細各1 紙（警395 卷四第10至11頁）
      ⑷告訴人江妍霖提供之上海商業儲蓄銀行帳號00000000000
        000號網路銀行交易紀錄翻拍照片1 張（警395 卷四第2
        8頁）
      ⑸告訴人丑○○提供之郵局帳戶000-00000000000000號存摺
        封面、內頁明細及中國信託銀行自動櫃員機交易明細各
        1 紙（警395 卷四第53至56頁）
      ⑹告訴人Ｄ○○提供之中華郵政自動櫃員機交易明細2 紙（警
        395 卷四第71頁）
      ⑺告訴人庚○○提供之郵局帳戶000-00000000000000號存摺
        封面、內頁明細及中華郵政自動櫃員機交易明細各1紙
        （警395 卷四第94至96頁）
      ⑻告訴人辛○○提供之兆豐國際商業銀行自動櫃員機交易明
        細1 紙（警395卷四第112頁）
      ⑼告訴人Ｂ○○提供之中國信託銀行帳號000-000000000000號
        、台新銀行帳號000-00000000000000號網路銀行交易明
        細各1 紙（警395 卷四第127 至128 頁）
      ⑽告訴人甲○○提供之元大銀行○○分行帳號000-00000000000
        000號存摺封面及內頁明細各1 紙（警395 卷四第142 
        頁）
      ⑾告訴人亥○○提供之中國信託銀行帳號000-000000000000
        號網路銀行交易明細1 紙（警395 卷四第174 頁）
      ⑿告訴人子○○提供之中國信託銀行帳號000-000000000000
        號存摺封面影本1 紙（警395 卷四第187 頁）
      ⒀告訴人壬○○提供之郵局帳戶000-00000000000000號網路
        銀行交易明細1 紙（警395 卷四第226 頁）
      ⒁告訴人Ｅ○○提供之國泰世華銀行帳戶000-0000000000000 
        號網路銀行交易紀錄截圖1 紙（警395 卷四第238頁）
      ⒂告訴人戌○○提供之台新銀行帳戶000-0000000000000000
        號網路銀行交易紀錄截圖1 紙（警395 卷四第254 頁）
      ⒃告訴人Ｉ○○提供之台新銀行帳戶000-00000000000000號網
        路銀行交易紀錄截圖1 紙（警395 卷四第289 頁）
      ⒄告訴人未○○提供之玉山銀行帳戶000-0000000000000號網
        路銀行交易紀錄截圖1 紙（警395 卷四第321 頁）
      ⒅告訴人Ｃ○○提供之國泰世華銀行帳戶000-000000000000號
        網路銀行交易紀錄截圖2 紙（警395 卷四第332 至333 
        頁）
      ⒆告訴人癸○提供之國泰世華銀行帳戶000-000000000000號
        、中國信託銀行帳戶000-000000000000號網路銀行交易
        紀錄及活存明細查詢紀錄各1 紙（警395 卷五第13至14
        頁）
      ⒇告訴人地○○提供之國泰世華銀行自動櫃員機交易明細影
        本1 紙（警395 卷五第59頁）
　　　告訴人天○○提供之中國信託銀行帳戶000-000000000000
        號網路銀行交易紀錄截圖1 紙（警395 卷五第71頁）
　　　告訴人己○○提供之中國信託銀行帳戶000-0000000000000
        000號、郵局帳戶000-00000000000000號網路銀行交易
        紀錄截圖2紙（警395卷五第88、90頁）
　　　告訴人申○○提供之永豐銀行櫃員機交易明細影本1 紙（
        警395 卷五第132 頁）
　　　告訴人宙○○提供之渣打銀行帳戶000-00000000000000號
        網路銀行交易紀錄截圖1 紙（警395 卷五第149 頁）
　　　告訴人戊○○提供之台新銀行帳戶000-00000000000000號
        網路銀行交易紀錄截圖2 紙（警395 卷五第163 頁）
　　　告訴人辰○○提供之中國信託銀行帳戶000-000000000000
        號網路銀行交易紀錄截圖2 紙（警395 卷五第198 、20
        0頁）
　　　告訴人Ｇ○○提供之聯邦銀行存戶交易明細表2 紙（警395
        卷五第234頁）
　　　告訴人酉○○提供之台新銀行自動櫃員機交易明細4 紙（
        警395卷五第253頁）
　　　告訴人黃○○提供之台新銀行帳戶000-00000000000000號
        網路銀行交易紀錄截圖1紙（警395卷五第268頁）
　　　告訴人玄○○提供之兆豐銀行帳戶000-00000000000 號網
        路銀行交易紀錄截圖2紙（警395卷五第285頁）
　　　告訴人丙○○提供之國泰世華銀行帳戶000-000000000000
        號網路銀行交易紀錄截圖1紙（警395卷五第318頁）
　　　告訴人丁○○提供之中國信託銀行帳戶000-000000000000
        號網路銀行交易紀錄截圖2 紙（警395 卷五第334 至33
        5頁）
　　　告訴人寅○○提供之中國信託銀行帳戶000-000000000000
        號網路銀行交易紀錄截圖1紙（警395卷五第349頁）
    ⒉告訴人、告訴人報案資料
      ⑴告訴人廖羚富之新北市政府警察局海山分局新海派出所
        陳報單、受理各類案件紀錄表、受理刑事案件報案三聯
        單、受理詐騙帳戶通報警示簡便格式表、內政部警政署
        反詐騙諮詢專線紀錄表、金融機構聯防機制通報單影本
        各1 份（警411 卷第247 至249 、255 至265 頁）
      ⑵告訴人林柏宇之新北市政府警察局三重分局長泰派出所
        陳報單、受理各類案件紀錄表、受理詐騙帳戶通報警示
        簡便格式表、受理刑事案件報案三聯單、內政部警政署
        反詐騙諮詢專線紀錄表、金融機構聯防機制通報單影本
        各1 份（警411 卷第275 至277 、285 至289 、297 頁
        ）
      ⑶告訴人朱羽涵之內政部警政署反詐騙諮詢專線紀錄表、
        宜蘭縣政府警察局羅東分局公正派出所受理詐騙帳戶通
        報警示簡便格式表、陳報單、受理各類案件紀錄表、受
        理刑事案件報案三聯單、金融機構聯防機制通報單影本
        各1 份（警395 卷四第5 、14至18頁）
      ⑷告訴人江妍霖之內政部警政署反詐騙諮詢專線紀錄表、
        宜蘭縣政府警察局礁溪分局礁溪派出所受理詐騙帳戶通
        報警示簡便格式表、陳報單、受理各類案件紀錄表、受
        理刑事案件報案三聯單影本各1 份（警395 卷四第21至
        22、32、39至41頁）
      ⑸告訴人丑○○之內政部警政署反詐騙諮詢專線紀錄表、彰
        化縣警察局彰化分局大竹派出所受理詐騙帳戶通報警示
        簡便格式表、陳報單、受理各類案件紀錄表、受理刑事
        案件報案三聯單、金融機構聯防機制通報單影本各1份
        （警395 卷四第43至44、57、59、63至65頁）
      ⑹告訴人Ｄ○○之內政部警政署反詐騙諮詢專線紀錄表、屏東
        縣政府警察局屏東分局歸來派出所受理詐騙帳戶通報警
        示簡便格式表、金融機構聯防機制通報單、陳報單、受
        理各類案件紀錄表、受理刑事案件報案三聯單、165 專
        線協請金融機構暫行圈存疑似詐欺款項通報單影本各1 
        份（警395 卷四第67至68、72至77頁）
      ⑺告訴人Ａ○○之臺南市政府警察局麻豆分局下營分駐所受理
        詐騙帳戶通報警示簡便格式表、金融機構聯防機制通報
        單、受理各類案件紀錄表、受理刑事案件報案三聯單影
        本各1 份（警395 卷四第86至89頁）
      ⑻告訴人庚○○之內政部警政署反詐騙諮詢專線紀錄表、高
        雄市政府警察局仁武分局九曲派出所受理詐騙帳戶通報
        警示簡便格式表、金融機構聯防機制通報單、受理各類
        案件紀錄表、受理刑事案件報案三聯單、165 專線協請
        金融機構暫行圈存疑似詐欺款項通報單影本各1 份（警
        395 卷四第91、99至100 、103 至105 頁）
      ⑼告訴人辛○○之內政部警政署反詐騙諮詢專線紀錄表、臺
        中市政府警察局第六分局協和派出所受理詐騙帳戶通報
        警示簡便格式表、金融機構聯防機制通報單、陳報單、
        受理各類案件紀錄表、受理刑事案件報案三聯單影本各
        1 份（警395 卷四第107 、113 至114 、119 至121頁
        ）
      ⑽告訴人Ｂ○○之內政部警政署反詐騙諮詢專線紀錄表、宜蘭
        縣政府警察局礁溪分局頭城分駐所受理詐騙帳戶通報警
        示簡便格式表、金融機構聯防機制通報單、陳報單、受
        理各類案件紀錄表、受理刑事案件報案三聯單影本各1 
        份（警395 卷四第123 至124 、131 至132 、134至136
         頁）
      ⑾告訴人甲○○之內政部警政署反詐騙諮詢專線紀錄表、臺
        南市政府警察局佳里分局佳里派出所受理詐騙帳戶通報
        警示簡便格式表、金融機構聯防機制通報單、陳報單、
        受理各類案件紀錄表、受理刑事案件報案三聯單、165 
        專線協請金融機構暫行圈存疑似詐欺款項通報單影本各
        1 份（警395 卷四第137 至138 、149 至154 頁）
      ⑿告訴人巳○○之高雄市政府警察局鼓山分局龍華派出所受
        理刑事案件報案三聯單影本1 紙（警395 卷四第167頁
        ）
      ⒀告訴人亥○○之內政部警政署反詐騙諮詢專線紀錄表、新
        北市政府警察局新店分局安和派出所受理詐騙帳戶通報
        警示簡便格式表、金融機構聯防機制通報單、陳報單、
        受理各類案件紀錄表、受理刑事案件報案三聯單影本各
        1 份（警395 卷四第169 至170 、177 至181 頁）
      ⒁告訴人子○○之內政部警政署反詐騙諮詢專線紀錄表、新
        竹市警察局第三分局香山派出所受理詐騙帳戶通報警示
        簡便格式表、金融機構聯防機制通報單、陳報單、受理
        各類案件紀錄表、受理刑事案件報案三聯單、165 專線
        協請金融機構暫行圈存疑似詐欺款項通報單影本各1份
        （警395 卷四第183 、190 、192 、194 至197 頁）
      ⒂告訴人壬○○之內政部警政署反詐騙諮詢專線紀錄表、臺
        北市政府警察局大安分局新生南路派出所受理詐騙帳戶
        通報警示簡便格式表、陳報單、受理各類案件紀錄表、
        受理刑事案件報案三聯單、165 專線協請金融機構暫行
        圈存疑似詐欺款項通報單影本各1 份（警395 卷四第22
        3 、227 、229 至232 頁）
      ⒃告訴人Ｅ○○之內政部警政署反詐騙諮詢專線紀錄表、新北
        市政府警察局林口分局文化派出所受理詐騙帳戶通報警
        示簡便格式表、金融機構聯防機制通報單、165 專線協
        請金融機構暫行圈存疑似詐欺款項通報單、陳報單、受
        理各類案件紀錄表、受理刑事案件報案三聯單影本各1 
        份（警395 卷四第233 至234 、239 、241 、243、245
         至247 頁）
      ⒄告訴人戌○○之內政部警政署反詐騙諮詢專線紀錄表、新
        竹市警察局第一分局西門派出所受理詐騙帳戶通報警示
        簡便格式表、金融機構聯防機制通報單、165 專線協請
        金融機構暫行圈存疑似詐欺款項通報單、陳報單、受理
        各類案件紀錄表、受理刑事案件報案三聯單影本各1份
        （警395 卷四第249 至250 、256 至261 頁）
      ⒅告訴人Ｉ○○之內政部警政署反詐騙諮詢專線紀錄表、臺南
        市政府警察局善化分局善化派出所受理詐騙帳戶通報警
        示簡便格式表、金融機構聯防機制通報單、陳報單、受
        理刑事案件報案三聯單、受理各類案件紀錄表影本各1 
        份（警395 卷四第281 至282 、305 、311 、314至316
         頁）
      ⒆告訴人未○○之內政部警政署反詐騙諮詢專線紀錄表、新
        竹市警察局第二分局東勢派出所受理詐騙帳戶通報警示
        簡便格式表、金融機構聯防機制通報單、陳報單、受理
        刑事案件報案三聯單影本各1 份（警395 卷四第317、3
        23 至326 頁）
      ⒇告訴人Ｃ○○之內政部警政署反詐騙諮詢專線紀錄表、新竹
        縣政府警察局竹北分局高鐵派出所受理詐騙帳戶通報警
        示簡便格式表、金融機構聯防機制通報單、165 專線協
        請金融機構暫行圈存疑似詐欺款項通報單、陳報單、受
        理各類案件紀錄表、受理刑事案件報案三聯單影本各1 
        份（警395 卷四第327 至328 、334 至339 頁）
　　　告訴人癸○之內政部警政署反詐騙諮詢專線紀錄表、臺中
        市政府警察局第二分局育才派出所受理詐騙帳戶通報警
        示簡便格式表、陳報單、受理刑事案件報案三聯單、受
        理各類案件紀錄表影本各1 份（警395 卷五第5 至6、1
        5至16、28至31頁）
　　 告訴人Ｆ○○之臺南市政府警察局永康分局鹽行派出所受理
       刑事案件報案三聯單、受理各類案件紀錄表影本各1 份
       （警395卷五第49至50頁）
　　　告訴人地○○之內政部警政署反詐騙諮詢專線紀錄表、新
        北市政府警察局板橋分局板橋派出所受理詐騙帳戶通報
        警示簡便格式表、金融機構聯防機制通報單、陳報單、
        受理各類案件紀錄表、受理刑事案件報案三聯單影本各
        1份（警395卷五第51至52、60、63至66頁）
　　 告訴人天○○之內政部警政署反詐騙諮詢專線紀錄表、新北
       市政府警察局海山分局新海派出所受理詐騙帳戶通報警
       示簡便格式表、金融機構聯防機制通報單、陳報單、受
       理刑事案件報案三聯單、受理各類案件紀錄表各1份（警
       395卷五第67、72至76頁）
　　 告訴人己○○之內政部警政署反詐騙諮詢專線紀錄表、新北
       市政府警察局新莊分局光華派出所受理詐騙帳戶通報警
       示簡便格式表、165專線協請金融機構暫行圈存疑似詐欺
       款項通報單、陳報單、受理刑事案件報案三聯單、受理
       各類案件紀錄表各1 份（警395 卷五第77至78、95、99
       、105至108頁）
　　　告訴人乙○○之內政部警政署反詐騙諮詢專線紀錄表、臺
        北市政府警察局中山分局建國派出所受理詐騙帳戶通報
        警示簡便格式表、金融機構聯防機制通報單、受理刑事
        案件報案三聯單、受理各類案件紀錄表、陳報單各1份
        （警395卷五第109至110、116、118、120至122頁)
　　　告訴人申○○之內政部警政署反詐騙諮詢專線紀錄表、臺
        北市政府警察局大安分局安和路派出所受理詐騙帳戶通
        報警示簡便格式表、陳報單、受理各類案件紀錄表、受
        理刑事案件報案三聯單各1 份（警395 卷五第125 、13
        7、140至142頁）
　　  告訴人宙○○之內政部警政署反詐騙諮詢專線紀錄表、臺
        中市政府警察局第四分局南屯派出所受理詐騙帳戶通報
        警示簡便格式表、陳報單、受理各類案件紀錄表、受理
        刑事案件報案三聯單各1 份（警395 卷五第143 至144 
        、152至155頁）
　　　告訴人戊○○之內政部警政署反詐騙諮詢專線紀錄表、臺
        北市政府警察局大安分局瑞安街派出所金融機構聯防機
        制通報單、165專線協請金融機構暫行圈存疑似詐欺款
        項通報單、受理詐騙帳戶通報警示簡便格式表、陳報單
        、受理各類案件紀錄表、受理刑事案件報案三聯單各1
        份（警395卷五第157、164、167、173至176頁）
　　　告訴人卯○○之桃園市政府警察局中壢分局青埔派出所金
        融機構聯防機制通報單、165 專線協請金融機構暫行圈
        存疑似詐欺款項通報單、陳報單、受理各類案件紀錄表
        、受理刑事案件報案三聯單各1 份（警395 卷五第184 
        、187 至190 頁）
　　　告訴人辰○○之內政部警政署反詐騙諮詢專線紀錄表、高
        雄市政府警察局三民第二分局陽明派出所受理詐騙帳戶
        通報警示簡便格式表、金融機構聯防機制通報單、165 
        專線協請金融機構暫行圈存疑似詐欺款項通報單、陳報
        單、受理各類案件紀錄表、受理刑事案件報案三聯單各
        1 份（警395 卷五第191 至192 、207 、211 、216、2
        18 至220 頁）
　　　告訴人Ｇ○○之內政部警政署反詐騙諮詢專線紀錄表、桃園
        市政府警察局中壢分局中福派出所受理詐騙帳戶通報警
        示簡便格式表、金融機構聯防機制通報單、受理刑事案
        件報案三聯單、受理各類案件紀錄表各1 份（警395卷
        五第223至224、239、242、246至247頁）
　　　告訴人酉○○之內政部警政署反詐騙諮詢專線紀錄表、臺
        中市政府警察局豐原分局豐原派出所受理詐騙帳戶通報
        警示簡便格式表2 紙、金融機構聯防機制通報單、165 
        專線協請金融機構暫行圈存疑似詐欺款項通報單3 紙、
        陳報單、受理各類案件紀錄表、受理刑事案件報案三聯
        單各1份（警395卷五第249、254至262頁）
　　　告訴人黃○○之內政部警政署反詐騙諮詢專線紀錄表、高
        雄市政府警察局楠梓分局加昌派出所受理詐騙帳戶通報
        警示簡便格式表、陳報單、受理各類案件紀錄表、受理
        刑事案件報案三聯單各1 份（警395 卷五第263 、272 
        至275 頁）
　　　告訴人玄○○之內政部警政署反詐騙諮詢專線紀錄表、花
        蓮縣警察局花蓮分局中山派出所受理詐騙帳戶通報警示
        簡便格式表、金融機構聯防機制通報單、165 專線協請
        金融機構暫行圈存疑似詐欺款項通報單、陳報單、受理
        各類案件紀錄表、受理刑事案件報案三聯單各1 份（警
        395 卷五第277 至278 、291 、296 、300 、302 至30
        4 頁）
　　　告訴人丙○○之內政部警政署反詐騙諮詢專線紀錄表、桃
        園市政府警察局桃園分局大樹派出所受理詐騙帳戶通報
        警示簡便格式表、金融機構聯防機制通報單、受理各類
        案件紀錄表、受理刑事案件報案三聯單、陳報單各1份
        （警395卷五第307至308、321、323至328頁）
　　　告訴人丁○○之內政部警政署反詐騙諮詢專線紀錄表、新
        北市政府警察局板橋分局大觀派出所受理詐騙帳戶通報
        警示簡便格式表、金融機構聯防機制通報單、165 專線
        協請金融機構暫行圈存疑似詐欺款項通報單、受理刑事
        案件報案三聯單、受理各類案件紀錄表、陳報單各1份
        （警395 卷五第329 、336 至341 頁）
　　　告訴人寅○○之內政部警政署反詐騙諮詢專線紀錄表、高
        雄市政府警察局林園分局大寮分駐所受理詐騙帳戶通報
        警示簡便格式表、金融機構聯防機制通報單、165 專線
        協請金融機構暫行圈存疑似詐欺款項通報單、受理各類
        案件紀錄表、受理刑事案件報案三聯單各1 份（警395 
        卷五第343 至344 、350 至354 頁）
　　　告訴人宇○○之新北市政府警察局林口分局泰山分駐所金
        融機構聯防機制通報單、陳報單、受理各類案件紀錄表
        、受理刑事案件報案三聯單各1份（警395卷五第361至3
        64頁）
　　　告訴人Ａ○○之內政部警政署反詐騙諮詢專線紀錄表1份（
        警395 卷四第79頁）
　　　告訴人巳○○之內政部警政署反詐騙諮詢專線紀錄表、高
        雄市政府警察局鼓山分局龍華派出所受理詐騙帳戶通報
        警示簡便格式表影本各1 份（警395 卷四第155 至156 
        、164 頁）
　　　告訴人Ｆ○○之內政部警政署反詐騙諮詢專線紀錄表、臺南
        市政府警察局永康分局鹽行派出所受理詐騙帳戶通報警
        示簡便格式表影本各1 份（警395 卷五第33、41頁）
　　　告訴人卯○○之內政部警政署反詐騙諮詢專線紀錄表、桃
        園市政府警察局中壢分局青埔派出所受理詐騙帳戶通報
        警示簡便格式表各1 份（警395 卷五第177 至178 、18
        2 頁）
　　　告訴人宇○○之內政部警政署反詐騙諮詢專線紀錄表、新
        北市政府警察局林口分局泰山分駐所受理詐騙帳戶通報
        警示簡便格式表各1 份（警395 卷五第357 、360 頁）
    ⒊告訴人、告訴人提供之資料
      ⑴告訴人林柏宇提供與詐欺集團之通聯紀錄截圖照片3 張
        （警411卷第293至295頁）
      ⑵告訴人朱羽涵提供與詐欺集團之通聯紀錄截圖照片3 張
        （警395卷四第12至13頁）
      ⑶告訴人江妍霖提供與詐欺集團之通聯紀錄截圖照片2 張
        （警395卷四第30頁）
      ⑷告訴人丑○○提供與詐欺集團之通聯紀錄截圖照片3 張（
        警395卷四第50至52頁）
      ⑸告訴人甲○○提供之手機轉帳電子匯款紀錄、與詐欺集團
        之通聯紀錄各1紙（警395卷四第144至145頁）
      ⑹告訴人未○○提供與詐欺集團之通聯紀錄截圖照片1 張（
        警395卷四第322頁）
      ⑺告訴人Ｃ○○提供與詐欺集團之通聯紀錄截圖照片1 張（警
        395卷四第331頁）
      ⑻告訴人癸○提供與詐欺集團之通聯紀錄截圖照片3 張（警
        395卷五第11至12頁）
      ⑼告訴人己○○提供與詐欺集團之通聯紀錄截圖照片2 張（
        警395卷五第83至84頁）
      ⑽告訴人乙○○提供之兆豐銀行帳戶000-00000000000 號網
        路銀行交易紀錄截圖1紙（警395卷五第114頁）
      ⑾告訴人丁○○提供與詐欺集團之通聯紀錄截圖照片1 張（
        警395 卷五第333 頁）
    ⒋提款監視器錄影畫面
      ⑴被告張崇𧘻於109 年11月24、25日提領之監視器錄影畫
        面截圖13張（警395 卷三第15至18頁、警411 卷第223
        頁）
      ⑵被告張崇𧘻於109 年11月24日提領之監視器錄影畫面及
        路口監視器影像截圖照片35張（警395 卷一第73至77頁
        、警490 8 卷一第235 至245 頁）
      ⑶被告張崇𧘻於109 年11月25日提領之監視器錄影畫面及
        路口監視器影像截圖照片11張（警798 卷第35至40頁）
      ⑷被告張崇𧘻於109 年12月11日提領之監視器錄影畫面截
        圖10 張（警395卷三第20至23頁）
      ⑸被告張崇𧘻於109 年12月14、15日提領之監視器錄影畫
        面截圖17張（警395卷三第24至26頁）
      ⑹被告張崇𧘻於109 年12月18日提領之監視器錄影畫面截
        圖4 張（警395 卷三第27頁）
      ⑺被告張崇𧘻於109 年12月20日提領之監視器錄影畫面截
        圖10 張（警395卷三第30至32頁）
      ⑻被告張崇𧘻於109 年12月21日提領之監視器錄影畫面截
        圖9張（警395卷三第28至29頁）
      ⑼被告張崇𧘻於109 年12月22日提領之監視器錄影畫面截
        圖4 張（警395 卷三第32至33頁）
      ⑽被告張崇𧘻於109 年12月24日提領之監視器錄影畫面截
        圖6張（警395卷三第35至37頁）
      ⑾被告張崇𧘻於109 年12月24日提領之監視器錄影畫面及
        路口監視器影像截圖照片25張（警803卷第23至47頁）
      ⑿被告張崇𧘻於109 年12月25日提領之監視器錄影畫面截
        圖2張（警395卷三第39頁）
      ⒀被告張崇𧘻於109 年12月26日提領之監視器錄影畫面截
        圖8張（警395卷三第41至45頁）
      ⒁被告乙○○於109 年12月27日提領之監視器錄影畫面截圖4
         張（警395 卷三第40頁）
      ⒂被告張崇𧘻、乙○○於109 年12月28日提領之監視器錄影
        畫面截圖10張（警395卷三第49至50頁）
      ⒃被告張崇𧘻於109 年12月28日提領之監視器錄影畫面、
        路口監視器影像截圖及車牌號碼0000-00 號自小客車行
        經路線照片22張（警500 卷第39至61頁）
    ⒌人頭帳戶交易明細
      ⑴另案被告陳威安之郵局帳號000-00000000000000號帳戶
        客戶歷史交易清單1 份（警411 卷第235 至245 頁）
      ⑵另案被告陳威安之台新國際商業銀行帳號000-000000000
        0000000號帳戶歷史交易明細1 份（警395 卷三第71至7
        5頁）
      ⑶另案被告范姜育辰之郵局帳號000-00000000000000號帳
        戶客戶歷史交易清單1 份（警395 卷三第79頁）
      ⑷另案被告范姜育辰之第一銀行帳號000-00000000000 號
        帳戶歷史交易明細1份（警395卷三第90頁）
      ⑸另案被告王鈺婷之玉山銀行帳號000-000000000000號帳
        戶歷史交易明細1 份（警395 卷三第95至98頁）
      ⑹另案被告王鈺婷之第一銀行帳號000-00000000000 號帳
        戶歷史交易明細1份（警395卷三第101頁）
      ⑺另案被告李麗君之華南商業銀行帳號000-000000000000
        號帳戶歷史交易明細1份（警395卷三第106頁）
      ⑻另案被告張皓評之合作金庫銀行帳號000-0000000000000
         號帳戶歷史交易明細1 份（警395 卷三第109 至110頁
        ）
      ⑼另案被告邵筱真之第一銀行帳號000-00000000000 號帳
        戶歷史交易明細1份（警395卷三第113頁）
      ⑽另案被告邵筱真之元大銀行帳號000-00000000000000號
        帳戶客戶往來交易明細1份（警395卷三第120頁）
      ⑾另案被告彭籅皜之郵局帳號000-00000000000000號帳戶
        客戶歷史交易清單1 份（警395 卷三第125 至129 頁）
      ⑿另案被告彭籅皜之合作金庫帳號000-0000000000000 號
        帳戶歷史交易明細查詢結果1份（警395卷三第133頁）
      ⒀另案被告李文心之第一銀行帳號000-00000000000 號帳
        戶歷史交易明細1份（警395卷三第139頁）
      ⒁另案被告張軒瑋之台新銀行帳號000-00000000000000號
        帳戶歷史交易明細1份（警395卷三第143頁）
      ⒂另案被告張軒瑋之郵局帳號000-00000000000000號帳戶
        客戶歷史交易清單1份（警395卷三第147頁）
      ⒃另案被告張偉俊之郵局帳號000-00000000000000號帳戶
        客戶歷史交易清單1份（警395卷三第151頁）
      ⒄另案被告湯秋榕之郵局帳號000-00000000000000號帳戶
        客戶歷史交易清單1份（警395卷三第159頁）
      ⒅另案被告許志賢之郵局帳號000-00000000000000號帳戶
        客戶歷史交易清單1 份（警395 卷三第163 至166 頁）
      ⒆另案被告劉紹華之合作金庫銀行帳號000-0000000000000
         號帳戶歷史交易明細查詢結果1 份（警395 卷三第169
         頁）
      ⒇另案被告李則漩之郵局帳號000-00000000000000號帳戶
        客戶歷史交易清單1份（警395卷三第173頁）附36、37
        、39另案被告李則漩之兆豐國際商業銀行帳號000-000
        0000000號帳戶客戶存款往來交易明細表1 份（警395 
        卷三第178至179頁）
    ⒍被告張崇𧘻持用之手機（IMEI：000000000000000 號）內
      通訊軟體微信對話紀錄翻拍照片1 份（警395 卷一第241
      至247 頁；同偵328 卷三第159 至165 頁）
    ⒎被告張崇𧘻持用之手機（IMEI：000000000000000 號）內
      通軟體微信對話紀錄翻拍照片3 份（警395 卷一第249 至
      268 頁、偵328 卷二第177 至185 頁、偵328 卷三第239
      至258 頁）
    ⒏被告甲○○持用之手機（門號0000000000號；IMEI：0000000
      00000000 號）內通訊軟體微信對話紀錄翻拍照片1 份（
      警395 卷一第203 至204 頁；同偵328 卷三第121 至122 
      頁）
    ⒐通訊軟體微信群組「點將令」聊天資訊及對話紀錄翻拍照
      片341張（警395卷二第53至143頁）
    ⒑通訊軟體微信群組「傳說對決」聊天資訊及對話紀錄翻拍
      照片194 張（警395 卷二第145 至193 頁；同偵328 卷二
      第187至235頁）
    ⒒被告張崇𧘻等人涉犯詐欺、洗錢等案犯罪事實一覽表1 份
      （警395 卷三第5 至8 頁）
    ⒓被告張崇𧘻等人詐欺等案涉案帳戶提款一覽表1 份（警395
      卷三第9 至14頁）
    ⒔被告乙○○與微信暱稱「純白體驗」（即羅智鴻）之對話紀
      錄翻拍照片1份（警395卷一第140至142頁）
    ⒕被告張崇𧘻與被告甲○○之通訊軟體Messenger 對話紀錄翻
      拍照片1 份（警395 卷一第205 至211 頁；同偵328 卷三
      第123至130頁）
    ⒖本院109 年聲搜字第687 、676 號搜索票各1 紙（警4908
      卷一第91頁、偵84卷第41頁）
    ⒗被告張崇𧘻之雲林縣警察局搜索扣押筆錄、扣押物品目錄
      表各1份（警4908卷一第93至102頁）
    ⒘現場搜索及扣押物品照片13張（警4908卷一第115 至117頁
      ）
    ⒙數位證物搜索及勘察採證同意書3 紙（警4908卷一第119至
      123 頁）
    ⒚被告張崇𧘻持用之Iphone 6PLUS工作手機數位鑑識照片10
      張（警4908卷一第135 至143 頁）
    ⒛被告乙○○持用之Iphone 6S 工作手機數位鑑識照片8 張（
      警4908卷一第145 至151 頁）
    被告乙○○持用之Iphone 7PLUS手機數位鑑識照片4 張（警4
      908卷一第157至159頁）
    被告甲○○持用之Iphone 11 手機數位鑑識照片4 張（警490
      8卷一第153 至155 頁）
    被告張崇𧘻使用之車牌號碼0000-00 號自用小客車自109年
      12月23日至109 年12月26日之車行紀錄1 份（警4908卷一
      第229 至230頁）
    證人即同案被告陳慧欣之雲林縣警察局搜索扣押筆錄、扣
      押物品目錄表各1 份（偵84卷第43至48頁）
    被告張崇𧘻、乙○○領取人頭帳戶提款卡之監視器錄影畫面
      翻拍照片13張（警395卷二第47至51頁）
    被告張崇𧘻持用之手機（IMEI：000000000000000 號）相
      簿內翻拍照片15張（警395卷二第195至198頁）
    被告張崇𧘻持用之手機（IMEI：000000000000000 號）相
      簿內翻拍照片106張（警395卷二第199至225頁；同偵328
      卷三第131至157頁）
    被告張崇𧘻持用之手機（IMEI：000000000000000 號）內
      數位鑑識擷取資料翻拍照片105 張（警395 卷二第227 至
      253 頁）
    第一銀行沙鹿分行110 年5 月12日一沙鹿字第59號函暨檢
      附之范姜育辰存摺存款客戶歷史交易明細表1 份（本院卷
      一第101 至105頁）
    臺灣雲林地方檢察署檢察官110 年度偵字第2952號等起訴
      書1 份（本院卷二第113至159頁）　
三、物證部分：
　　 扣案之如附表三編號21、54至55、57所示之物
四、被告部分：
    ⒈被告張崇𧘻：
      ⑴被告張崇𧘻於109 年12月31日之警詢筆錄及指認犯罪嫌
        疑人紀錄表（警395 卷一第13至35頁）
      ⑵被告張崇𧘻於109 年12月31日之偵訊筆錄（偵328 卷一
        第52至58頁）
      ⑶被告張崇𧘻於110 年1 月1 日之本院羈押訊問筆錄（聲
        羈202 卷第25至28頁）
      ⑷被告張崇𧘻於110 年1 月6 日之警詢筆錄及指認犯罪嫌
        疑人紀錄表（偵328 卷一第153 至163 頁；同警395 卷
        一第37至47頁）
      ⑸被告張崇𧘻於110 年1 月6 日之偵訊具結筆錄（偵328卷
        一第165 至168 頁、結文第169 頁）
      ⑹被告張崇𧘻於110 年1 月26日之警詢筆錄及指認犯罪嫌
        疑人紀錄表（偵328 卷一第389 至400 頁；同警395 卷
        一第49至60頁）
      ⑺被告張崇𧘻於110 年1 月26日之偵訊具結筆錄（偵328卷
        二第7 至13頁、結文第15頁）
      ⑻被告張崇𧘻於110 年2 月4 日之警詢筆錄（警500 卷第7
         至10頁）
      ⑼被告張崇𧘻於110 年2 月25日之第一次警詢筆錄及指認
        犯罪嫌疑人紀錄表（警411 卷第37至41、51至52頁；同
        偵328 卷二第111 至119 頁）
      ⑽被告張崇𧘻於110 年2 月25日之第二次警詢筆錄（警798
         卷第1 至4 頁）
      ⑾被告張崇𧘻於110 年2 月25日之第三次警詢筆錄及指認
        犯罪嫌疑人紀錄表（偵328 卷二第131 至159 頁，卷內
        未見指認表）
      ⑿被告張崇𧘻於110 年2 月25日之第四次警詢筆錄（警803
         卷第3 至6 頁）
      ⒀被告張崇𧘻於110 年4 月23日之偵訊具結筆錄（偵328卷
        三第373 至384 頁、結文第385 頁）
      ⒁被告張崇𧘻於110 年4 月29日之本院訊問筆錄（本院卷
        一第71至77頁）
      ⒂被告張崇𧘻於110 年7 月15日之本院延押訊問筆錄（本
        院卷一第173 至176 頁）
　　  ⒃被告張崇𧘻於110 年9 月15日之準備程序筆錄（本院卷
        二第317至359頁）
　　　⒄被告張崇𧘻於110 年9 月15日之簡式審判程序筆錄（本
        院卷二第363至367頁）　　
　　⒉被告甲○○：
      ⑴被告甲○○於109 年12月30日之警詢筆錄（警395 卷一第1
        53 至155 頁）
      ⑵被告甲○○於109 年12月31日之警詢筆錄及指認犯罪嫌疑
        人紀錄表（警395 卷一第159 至170 頁）
      ⑶被告甲○○於109 年12月31日之偵訊筆錄（偵328 卷一第4
        1至47頁）
      ⑷被告甲○○於110 年1 月1 日之本院羈押訊問筆錄（聲羈2
        02 卷第39至42頁）
      ⑸被告甲○○於110 年1 月19日之法官面前訊問筆錄（聲羈
        更一卷第55至63頁）
      ⑹被告甲○○於110 年4 月13日之警詢筆錄及指認犯罪嫌疑
        人紀錄表（偵328 卷三第93至120 頁；同警395 卷一第
        181 至201 、269 至274 頁）
      ⑺被告甲○○於110 年4 月13日之偵訊具結筆錄（偵328 卷
        三第191 至197 頁、結文第199 頁）
      ⑻被告甲○○於110 年9 月8 日之準備程序筆錄（本院卷二
        第183至224頁）
      ⑼被告甲○○於110 年9 月8 日之簡式審判程序筆錄（本院
        卷二第227至230頁）
    ⒊被告乙○○：
      ⑴被告乙○○於109 年12月30日之警詢筆錄（警395 卷一第9
        5至97頁）
      ⑵被告乙○○於109 年12月31日之警詢筆錄及指認犯罪嫌疑
        人紀錄表（偵328 卷一第19至38頁；同警395 卷一第10
        1 至120 頁）　
      ⑶被告乙○○於109 年12月31日之偵訊筆錄（偵328 卷一第4
        7至52頁）
      ⑷被告乙○○於110 年1 月1 日之本院羈押訊問筆錄（聲羈2
        02 卷第59至62頁）
      ⑸被告乙○○於110 年1 月19日之法官面前訊問筆錄（聲羈
        更一卷第63至69頁）
      ⑹被告乙○○於110 年4 月12日之警詢筆錄及指認犯罪嫌疑
        人紀錄表（偵328 卷三第31至62頁；同警395 卷一第12
        3 至152 頁）
      ⑺被告乙○○於110 年4 月13日之偵訊具結筆錄（偵328 卷
        三第67至77頁、結文第79頁）
      ⑻被告乙○○於110 年9 月8 日之準備程序筆錄（本院卷二
        第241至278頁）
      ⑼被告乙○○於110 年9 月8 日之簡式審判程序筆錄（本院
        卷二第281至284頁）